【裁判字號】    98,訴,399
【裁判日期】    990702
【裁判案由】    毒品危害防制條例
【裁判全文】
臺灣士林地方法院刑事判決               98年度訴字第399號
公  訴  人  臺灣士林地方法院檢察署檢察官
被      告  乙○○
選任辯護人  莫怡萍律師
被      告  壬○○
選任辯護人  許富雄律師
            許卓敏律師
            邱群傑律師
被      告  癸○○
選任辯護人  鐘律師
被      告  丁○○
選任辯護人  吳信吉律師
            陳明暉律師
            任秀妍律師
被      告  丙○○
選任辯護人  方伯勳律師
            謝思賢律師
            李建慶律師
被      告  戊○○
選任辯護人  林福地律師
            江仁成律師
被       告 甲○○
            吳培煥
上  一  人
選任辯護人  李可文律師
被      告  葉純利
                    （現羈押於臺灣士林看守所）
選任辯護人  范晉魁律師
上列被告等因毒品危害防制條例案件，經檢察官提起公訴（98年
度偵字第10153 、13147 、13148 、13149 、13434 、14947 、
14555 ，98年度毒偵字第1590號），及追加起訴（98年度偵字第
14948 、14949 、15760 號），本院判決如下：
    主  文
乙○○犯如附表七編號一至七所示之罪，各處如附表七編號一至
七所示之刑，沒收銷燬、沒收部分如附表七編號一至五、七所示
。應執行有期徒刑拾參年，扣案之如附表一編號一所示之物沒收
銷燬之；如附表一編號二至四所示之物，均沒收。未扣案之販賣
第二級毒品所得之財物新臺幣壹萬伍仟貳佰元沒收，如全部或一
部不能沒收時，以其財產抵償之。其餘被訴販賣第二級毒品部分
，均無罪。
壬○○犯如附表八編號一至十二所示之罪，各處如附表八編號一
至十二所示之刑，沒收部分如附表八編號一至七、九至十一所示
。應執行有期徒刑拾陸年，扣案之如附表二編號二所示之物（不
含門號0000000000號SIM 卡壹張）及BLACKBERRY型行動電話壹支
（不含門號0000000000號SIM 卡壹張），均沒收。未扣案之販賣
第二級毒品所得之財物新臺幣拾萬零肆佰元沒收，如全部或一部
不能沒收時，以其財產抵償之。未扣案之販賣第二級毒品所得之
財物新臺幣壹萬元與丙○○連帶沒收之，如全部或一部不能沒收
時，以其等財產連帶抵償之。未扣案之販賣第二級毒品所得之財
物新臺幣貳仟柒佰元與丁○○連帶沒收之，如全部或一部不能沒
收時，以其等財產連帶抵償之。未扣案之販賣第二級毒品所得之
財物新臺幣壹萬柒仟元與癸○○連帶沒收之，如全部或一部不能
沒收時，以其等財產連帶抵償之。其餘被訴轉讓禁藥、販賣第二
級毒品部分，均無罪。
癸○○犯如附表九編號一至二所示之罪，各處如附表九編號一至
二所示之刑，沒收部分如附表九編號一至二所示。應執行有期徒
刑陸年拾月。扣案之如附表二編號二所示之物（不含門號000000
0000號SIM 卡壹張）沒收。未扣案之販賣第二級毒品所得之財物
新臺幣壹萬柒仟元與壬○○連帶沒收之，如全部或一部不能沒收
時，以其等財產連帶抵償之。其餘被訴販賣第二級毒品部分，均
無罪。
丁○○犯如附表十編號一至二所示之罪，各處如附表十編號一至
二所示之刑，沒收部分如附表十編號一所示。應執行有期徒刑捌
年肆月。扣案之BLACKBERRY型行動電話壹支（不含門號00000000
00號SIM 卡壹張）及如附表二編號二所示之物（不含門號000000
0000號SIM 卡壹張），均沒收。未扣案之販賣第二級毒品所得之
財物新臺幣貳仟柒佰元與壬○○連帶沒收之，如全部或一部不能
沒收時，以其等財產連帶抵償之。
丙○○犯如附表十一編號一至六所示之罪，各處如附表十一編號
一至六所示之刑，沒收部分如附表十一編號一至六所示。應執行
有期徒刑玖年。扣案之如附表二編號二所示之物（不含門號0000
000000號SIM 卡壹張）、如附表五編號三所示之物、現金新臺幣
貳萬陸仟肆佰元，均沒收。未扣案之販賣第二級毒品所得之財物
新臺幣壹萬元與壬○○連帶沒收之，如全部或一部不能沒收時，
以其等財產連帶抵償之。其餘被訴販賣第二級毒品部分，均無罪
。
戊○○明知為禁藥而轉讓，處有期徒刑伍月，緩刑參年，緩刑期
間付保護管束。
甲○○明知為禁藥而轉讓，處有期徒刑伍月。又明知為禁藥而轉
讓，處有期徒刑伍月。應執行有期徒刑捌月，緩刑參年，緩刑期
間付保護管束。
吳培煥犯如附表十二編號一至六所示之罪，各處如附表十二編號
一至六所示之刑，沒收銷燬、沒收部分如附表十二編號一至六所
示。應執行有期徒刑玖年陸月，扣案之如附表五編號一、附表六
編號一至七所示之物，均沒收銷燬之；如附表五編號三所示之物
、如附表六編號八至四十四所示之物、現金新臺幣貳萬陸仟肆佰
元，均沒收。其餘被訴販賣第二級毒品部分，均無罪。
葉純利共同製造第二級毒品，處有期徒刑參年捌月。扣案之如附
表五編號一、附表六編號一至七所示之物，均沒收銷燬之；如附
表六編號八至四十四所示之物，均沒收。
    事  實
一、乙○○（綽號「John」）、壬○○（綽號「Aron」或「Alle
    n 」，所涉施用第二級毒品部分由檢察官另案偵辦）、癸○○（所涉施用第二級毒品部分由檢察官另案偵辦）、丁○○
    （綽號「Henry 」，所涉施用第二級毒品部分由檢察官另案
    偵辦）、丙○○（綽號「大鼎」）、戊○○（綽號「老亨」
    ，所涉施用第二級毒品部分由檢察官另案偵辦）、甲○○（
    綽號「同學」，所涉施用第二級毒品部分由檢察官另案偵辦
    ）及吳培煥（所涉施用第二級毒品部分由檢察官另案偵辦）
    、葉純利均明知大麻為毒品危害防制條例第2 條第2 項第2
    款所規定之第二級毒品，不得非法製造、運輸、販賣及轉讓
    ，竟各為以下犯行：
（一）乙○○明知大麻係毒品危害防制條例第2 條第2 項第2 款
      公告之第二級毒品，且係行政院依懲治走私條例第2 條第
      4 項授權公告之「管制物品項目及其數額」所列甲項第4
      款之管制進出口物，未經許可不得非法運輸進入我國境內
      ，竟於民國98年7 月14日2 時35分許，以其所使用之行動
      電話門號0000000000號與其真實姓名、年籍均不詳之美國
      籍男性成年友人Wee （下稱Wee） 所使用之00000000000
      號電話聯繫後，即與Wee 基於運輸第二級毒品大麻入境之
      犯意聯絡，先由乙○○匯款至Wee 所提供之金融機構帳戶
      ，再由Wee 自美國洛杉機透過不知情之快遞公司人員，以
      包裹寄送音響之方式，將在音響夾層內藏有第二級毒品大
      麻煙草（毛重135.42公克、淨重127.56公克）之包裹1 件
      ，以航空快遞貨運方式，於98年7 月17日中午某時，將該
      包裹運送至乙○○之位於桃園縣蘆竹鄉○○路19號7 樓之
      居所而運輸入境，再由乙○○簽收。
（二）乙○○意圖營利，基於販賣第二級毒品大麻之犯意，於97
      年間某日，在甲○○之工作地點天仁茗茶公司大直店外，
      以每公克新臺幣（下同）800 元之價格，販賣大麻10公克
      （起訴書誤植為1 公克，業經檢察官當庭更正）予甲○○
      。
（三）乙○○意圖營利，各基於販賣第二級毒品大麻之犯意，於
      98年4 月至6 月間之3 次某不詳時間，分別在其位於桃園
      縣蘆竹鄉○○村○○路266 號7 樓之1 住處、臺北縣三重
      巿重陽橋下，均以每克800 元（起訴書誤植為1000元）之
      價格，販賣3 公克第二級毒品大麻予戊○○各2 次及1 次
      。
（四）乙○○明知大麻乃毒品危害防制條例第2 條第2 項第2 款
      所定之第二級毒品，且係藥事法第22條第1 項第1 款規定
      之禁藥，依法不得轉讓，竟分別基於轉讓大麻之犯意，於
      98年4 月至6 月間，均在其上址住處，先後2 次，每次各
      無償轉讓重量約0.3 至0.5 公克之第二級毒品大麻予戊○○。
（五）壬○○意圖營利，各基於販賣第二級毒品大麻之犯意，而
      為以下3次販賣第二級毒品大麻犯行：
（１）於98年4 月22日16時46分許，壬○○以其所持用之門號00
      00000000號行動電話與江文良（LEO） 所持用之門號0000
      000000號行動電話聯繫交易事宜後，壬○○於98年4 月26
      日晚間某時，在臺中縣臺灣高速鐵路烏日站，分別以1 萬
      元及8500元之價格，同時販賣優、劣品質各1 包，均重10
      公克之第二級毒品大麻予江文良，共計1 萬8500元。
（２）於98年5 月14日17時11分許及同年月16日13時31分許，壬○○與江文良先後再以上開門號行動電話互相聯繫交易事
      宜後，壬○○即於98年5 月16日14時30分許，在臺中縣臺
      灣高速鐵路烏日站，以優、劣品質每包各1 萬元及8500元
      之價格，販賣優、劣品質各2 包，每包均重10公克之第二
      級毒品大麻予江文良，共計3 萬7000元。
（３）於98年6 月23日15時1 分許，雙方復以上述門號行動電話
      聯繫交易事宜後，壬○○乃於同日21時30分許，在桃園縣
      南崁地區某處，以總共3 萬元之價格，販賣優、劣品質共
      3 包，每包均重10公克之第二級毒品大麻予江文良。
（六）壬○○與丙○○基於販賣第二級毒品之犯意聯絡，於98年
      5 月26日雙方陸續分別以持用之門號0000000000號及0000
      000000號行動電話聯絡後，於98年5 月26日22時許，在停
      放臺北市○○路○○路旁之壬○○所駕駛車輛內（起訴書
      誤植為臺北縣三重巿重陽路），推由丙○○出面以1 萬元
      之價格，販賣第二級毒品大麻10公克予壬○○之不詳姓名
      年籍成年男性友人，交易完成後並由壬○○從中抽2000元
      獲利。
（七）壬○○復意圖營利，各基於販賣第二級毒品大麻之犯意，
      而為以下3 次販賣第二級毒品大麻犯行：（１）於98年4
      月27日18時51分許、18時52分許、18時56分許，壬○○先
      後以其所持用之門號0000000000號行動電話與辛○○（綽
      號「Alex」，所涉施用第二級毒品部分由檢察官另案偵辦
      ）所持用之門號0000000000號行動電話聯繫交易事宜後，
      壬○○於98年4 月27日某時，在辛○○位於臺北市大安區
      ○○○路四段134 號9 樓住處附近，以900 元之價格販賣
      第二級毒品大麻1 公克予辛○○。（２）於98年5 月7 日
      某時，在辛○○上址住處附近，以5000元之價格販賣第二
      級毒品大麻5 公克予辛○○。（３）於98年5 月13日晚間
      某時，在辛○○上址住處附近，以9000元之價格，販賣第
      二級毒品大麻10公克予辛○○。
（八）壬○○明知大麻乃毒品危害防制條例第2 條第2 項第2 款
      所定之第二級毒品，且係藥事法第22條第1 項第1 款規定
      之禁藥，依法不得轉讓，竟分別基於轉讓大麻之犯意，於
      98年5 月至8 月初間，先後在壬○○位於臺北市士林區○○○路45之1 號7 樓之住處及辛○○上址住處，各無償轉
      讓大麻約0.1公克予辛○○3 次、1 次，即共4 次。
（九）壬○○與丁○○均意圖營利而基於販賣第二級毒品之犯意
      聯絡，於98年8 月14日至15日間某時，在臺北地區某處，
      先以7500元（起訴書誤植為7000元）之低價，向綽號「阿
      基」之羅一翔（經檢察官另案偵查追加起訴），販入第二
      級毒品大麻10公克後，再於98年8 月15日晚間某時，在臺
      北市大安區○○○路附近，以2700元之價格，販賣第二級
      毒品大麻3 公克予辛○○而共同賺取差價。
（十）癸○○與壬○○均意圖營利，各基於販賣第二級毒品大麻
      之犯意聯絡，約定先由壬○○在不詳時、地，以每10公克
      7500元之價格，向真實姓名、年籍均不詳之「RANDY 」等
      成年人，販入第二級毒品大麻10公克後，再推由癸○○出
      面在其任職設於臺北巿松江路148 號之名亨酒店內，出售
      予酒店人員，而共同為以下2 次販賣第二級毒品大麻犯行
      ：（１）於98年2 月間某日，在臺北巿松江路148 號名亨
      酒店，以8500元之價格販賣第二級毒品大麻10公克予綽號
      「小夏」之酒店小姐。（２）於98年4 、5 月間某日，在
      臺北巿松江路148 號名亨酒店，以8500元之價格販賣第二
      級毒品大麻10公克予綽號「小夏」之酒店小姐。癸○○與
      壬○○就上開2 次交易，每次共同從中各獲利1000元。
（十一）壬○○另基於轉讓大麻之犯意，於98年6 月間某日，在
        戊○○位於臺北市士林區○○○路○ 段213 號3 樓之住
        處（起訴書誤植為壬○○位於臺北市士林區○○○路45
        之1 號7 樓之住處），無償轉讓重量約0.2 至0.3 公克
        之大麻予甲○○施用。
（十二）丁○○明知大麻乃毒品危害防制條例第2 條第2 項第2
        款所定之第二級毒品，且係藥事法第22條第1 項第1 款
        規定之禁藥，依法不得轉讓，竟基於轉讓大麻之犯意，
        於98年7 月13日21時14分許（起訴書誤植為20時8 分許
        ），其以所持用之門號0000000000號行動電話與壬○○
        所持用之門號0000000000號行動電話聯絡後某時，在其
        位於臺北市○○區○○路600 號6 樓之3 之住處（起訴
        書誤植為丁○○不知情之阿姨位於臺北巿中山區○○路
        住處），無償轉讓不詳重量之大麻予壬○○施用。
（十三）乙○○前因施用毒品案件，經臺灣臺北地方法院以97年
        度毒聲字第901 號裁定送觀察、勒戒，經觀察、勒戒後
        ，認無繼續施用毒品之傾向，於97年12月29日釋放出所
        ，並經臺灣臺北地方法院檢察署檢察官於98年1 月17日
        ，以97年度毒偵字第2979號為不起訴處分確定。詎其仍
        未戒除毒癮，竟於前次觀察勒戒執行完畢釋放後5 年內
        ，基於施用第二級毒品之犯意，於98年7 月16日21時許
        ，在其位於桃園縣蘆竹鄉○○路266 號7 樓之1 住處內
        ，以將大麻置於其所有之水煙斗吸食器內燒烤成煙後吸
        食之方式，施用第二級毒品大麻1 次。
（十四）戊○○、甲○○均明知大麻乃毒品危害防制條例第2 條
        第2 項第2 款所定之第二級毒品，且係藥事法第22條第
        1 項第1 款規定之禁藥，依法不得轉讓，竟仍分別基於
        轉讓大麻之犯意，（１）於98年7 月15日22時42分許，
        由甲○○以其所持用門號0000000000號行動電話與壬○○所持用門號0000000000（追加起訴書誤植為00000000
        00）號行動電話聯絡後，相約前往戊○○位於臺北市士
        林區○○○路○ 段213 號3 樓住處，惟屆時壬○○因故
        未到場，戊○○與甲○○2 人乃互相無償轉讓不同品種
        第二級毒品大麻施用，戊○○無償轉讓約施用1 口之不
        詳重量大麻予甲○○，甲○○則無償轉讓重量約0.1 至
        0. 2公克予戊○○。（２）98年8 月7 日14時49分許，
        甲○○與壬○○以其等所持用上開門號行動電話聯絡，
        並相約在甲○○位於臺北市北投區○○○路○ 段219 巷
        3 弄145 號7 樓住處見面，而於同日15時30分許，壬○○至甲○○上址住處門口時，甲○○即無償轉讓第二級
        毒品大麻約0.1 公克予壬○○施用。
（十五）吳培煥及葉純利2 人間係男女朋友關係，因吳培煥於96
        年間，以網路訂購之方式，向荷蘭不詳的種子公司購得
        第二級毒品大麻種子10顆，吳培煥、葉純利即基於製造
        第二級毒品之犯意聯絡，自97年2 月間某日起（起訴書
        誤植為96年3 、4 月間某日起），在吳培煥位於臺北縣
        淡水鎮○○路○ 段32巷12號11樓之房屋內，由吳培煥參
        考網路上相關資料及園藝書籍，設置水循環設備3 組及
        使用吳培煥所有之水箱6 個、鹵素燈2 組、燈管10支、
        花盆13個、定時設備2 組、風管1 條、噴水設備5 個、
        塑膠箱2 個、抽氣設備1 組、鋁箔紙2 張、自製乾燥箱
        1 個、除濕機1 台、電風扇1 台、照明設備1 組、打氣
        機1 組、刷掃設備1 組、修剪工具1 支、肥料2 桶、酸
        鹼檢測器1 組、塑膠桶25個等如附表六編號八至四十二
        所示之物品，以水耕方式種植大麻種子或以插枝之方式
        種植大麻，而由葉純利協助照管，為澆水、開關除濕機
        等行為，其2 人待大麻成株後，將大麻花剪下，置放在
        自製乾燥箱並加以除濕機進行乾燥，以此方式共同製造
        第二級毒品大麻，再使用如附表六編號四十三所示之封
        口機等物，將製造完成之大麻分裝於袋內包裝。
（十六）吳培煥製造完成上開大麻後，欲尋找買家出售予他人施
        用，而覓得其表弟丙○○，於98年初某日，與丙○○達
        成意圖營利，販賣第二級毒品之犯意聯絡，約定由吳培
        煥提供前揭經包裝後之大麻，並推由丙○○出面交易販
        售上開第二級毒品大麻予他人，出售每10公克大麻，即
        將所得款項中7000元交付予吳培煥，其餘所得部分則為
        丙○○之獲利，其間，吳培煥與丙○○則分別使用其等
        持用之門號0000000000、0000000000號行動電話互相聯
        絡販賣毒品事宜。吳培煥與丙○○間謀議既定，即各基
        於販賣第二級毒品之犯意聯絡，由丙○○於：
（１）98年3 、4 月間，在其位於臺北縣三重巿中央北路124 之
      1 號5 樓住處附近，以8000元之價格，販賣第二級毒品大
      麻10公克予甲○○及戊○○。
（２）98年7 月30日凌晨0 時40分許（起訴書誤植為29日23時許
      ），在臺北巿士林區○○○路○ 段圓環派出所旁萊爾富前
      ，以8000元之價格，販賣第二級毒品大麻10公克予甲○○
      、戊○○（起訴書漏載戊○○，業經檢察官當庭更正）。
（３）98年6 月下旬某日，在臺北縣三重巿重陽橋下以2400元（
      起訴書誤植為3000元）之價格，販賣第二級毒品大麻3 公
      克予戊○○1 次。
（４）98年6 月21日凌晨1 時36分許，丙○○以其所持用之門號
      0000000000號行動電話與癸○○所持用之門號0000000000
      號行動電話聯繫交易事宜後，即在設於臺北縣三重巿三和
      路2 段之「三媽臭臭鍋」，以4000元（起訴書誤植為4500
      元）之價格，販賣第二級毒品大麻5 公克予癸○○。
（５）98年7 月4 日18時3 分許（起訴書誤植為15時許），在臺
      北縣三重巿重陽路2 段國泰世華銀行門口，以4000元（起
      訴書誤植為4000元或4500元）之價格，販賣第二級毒品大
      麻5 公克予乙○○。
（十七）嗣：（１）乙○○於98年7 月17日14時30分許，為警在
        其位於上址住處查獲，並扣得上開其所有，如附表一編
        號一所示之第二級毒品大麻、用以夾藏大麻之音響1 組
        （即如附表一編號三所示之物）、供其與Wee 聯絡運輸
        毒品事宜所用之行動電話1 支（含門號0000000000號SI
        M 卡1 張，即如附表一編號二所示之物）、供其犯本件
        施用第二級毒品罪所用之吸食器2 組（即如附表一編號
        四所示之物），及與其本件犯罪無涉之如附表一編號五
        所示之匯款單3張 。（２）壬○○於98年9 月17日11時
        20分許，為警在臺北縣淡水鎮○○○路3 巷9 號9 樓查
        獲，並經警於同日12時許持本院所核發之搜索票在其位
        於臺北市士林區○○○路45之1 號7 樓住處執行搜索，
        而扣得其所有供其聯絡販賣毒品事宜所用之行動電話1
        支（即如附表二編號二所示之物，不含門號0000000000
        號SIM 卡1 張），及與其本件犯罪無涉之如附表二編號
        一、三、四所示之物。（３）癸○○於98年9 月17日10
        時20分許，在其位於臺北市○○區○○路2 巷18弄11號
        3 樓之住處查獲，並扣得其所有，而與其本件犯罪無涉
        之如附表三所示之物。（４）丁○○於98年9 月17日12
        時40分許，在其位於臺北市○○區○○路600 號6 樓之
        3 住處為警查獲，並扣得其所有，供其犯本件販賣第二
        級毒品罪所用之BLACKBERRY型行動電話1 支（不含門號
        0000000000號SIM 卡1 張）。（５）戊○○為警於98年
        9 月17日12時45分許，在上址住處查獲，並扣得其所有
        ，而與其本件犯罪無涉之如附表四所示之物；甲○○則
        為警於同日11時許，在其上址現居處查獲。（６）丙○○於98年10月26日15時50分許，在其位於臺北縣三重市
        ○○○路124 之1 號5 樓住處為警查獲。（７）於98年
        10月28日10時30分許，為警持本院所核發之搜索票，在
        吳培煥位於臺北縣三重市○○○路124 之1 號3 樓住處
        查獲，並扣得上開其所有，如附表五編號一所示之第二
        級毒品、供其與丙○○聯絡販賣毒品事宜所用之行動電
        話1 支（含門號0000000000號SIM 卡1 張，即如附表五
        編號三所示之物）；販賣毒品所得之現金26400 元，及
        與其本件犯罪無涉之現金621600元、如附表五編號四、
        五、六所示之物。另於同日10時40分許，在吳培煥、葉
        純利位於臺北縣淡水鎮○○路○ 段32巷12號11樓居所，
        經警持本院所核發之搜索票執行搜索，而查扣上開吳培
        煥所有，如附表六編號一至七所示之第二級毒品、供吳
        培煥、葉純利犯本件製造第二級毒品罪所用之如附表六
        編號八至四十三之物、因犯本件製造第二級毒品罪所得
        之如附表六編號四十四所示之物，及與其等本件犯罪無
        涉之如附表六編號四十五至四十九所示之物。
二、案經行政院海岸巡防署海岸巡總局北部地區巡防局及臺北縣
    政府警察局永和分局報告臺灣士林地方法院檢察署檢察官偵
    查起訴、追加起訴。
    理  由
壹、證據能力部分：
一、按刑事訴訟法採行直接審理原則及言詞審理原則，並保障被
    告之反對詰問權，於刑事訴訟法第159 條第1 項明定被告以
    外之人於審判外之言詞或書面陳述，除法律有規定者外，原
    則上不得作為證據。然為兼顧現實需要及真實之發現，乃本
    於例外從嚴之立場，許於具備必要性及可信性之特別情況下
    ，例外地承認其有證據能力。而被告以外之人於檢察事務官
    、司法警察官或司法警察調查中所為之陳述，基於實體發現
    真實之訴訟目的，依第159 條之2 規定，如與審判中之陳述
    不符時，經比較結果，其先前之陳述，相對具有較可信之特
    別情況，且為證明犯罪事實存否所必要者，或於審判中有第
    159 條之3 各款情形之一，經證明其調查中所為陳述具有可
    信之特別情況，且為證明犯罪事實之存否所必要者，則例外
    地賦與證據能力。次按刑事訴訟法第159 條之1 所規定被告
    以外之人於偵查中向檢察官所為之陳述，除顯有不可信之情
    況者外，得為證據。其立法理由係以偵查中對被告以外之人
    所為之偵查筆錄，或被告以外之人向檢察官所提之書面陳述
    ，性質上均屬傳聞證據，且常為認定被告有罪之證據，自理
    論上言，如未予被告反對詰問、適當辯解之機會，一律准其
    為證據，似與當事人進行主義之精神不無扞格之處，對被告
    之防禦權亦有所妨礙，然刑事訴訟法規定檢察官代表國家偵
    查犯罪、實施公訴，依法有訊問被告、證人、鑑定人之權，
    且實務運作時，偵查中檢察官向被告以外之人所取得之陳述
    ，原則上均能遵守法律規定，不致違法取供，其可信性甚高
    ，為兼顧理論與實務，而對被告以外之人於偵查中向檢察官
    所為之陳述，除顯有不可信之情況者外，得為證據。乃同法
    第159 條第1 項所謂得作為證據之「法律有規定者」之一，
    為有關證據能力之規定，係屬於證據容許性之範疇。而被告
    之反對詰問權係指訴訟上被告有在公判庭當面詰問證人，以
    求發現真實之權利，此與證據能力係指符合法律所規定之證
    據適格，而得成為證明犯罪事實存在與否之證據資格，性質
    上並非相同。
二、茲就本案公訴人引為證明被告乙○○等9 人犯罪事實之證據
    方法，關於證據能力認定如下：
（一）證人戊○○、甲○○、壬○○、癸○○、丙○○、辛○○
      於警詢中所為陳述，均為被告以外之人於審判外之陳述，
      屬傳聞證據，而被告乙○○之選任辯護人於本院準備程序
      中就證人戊○○、甲○○、壬○○、癸○○於警詢中供述
      之證據能力提出爭執，另被告壬○○之選任辯護人於本院
      準備程序中就證人丙○○、辛○○、癸○○於警詢中供述
      之證據能力提出爭執，被告癸○○、丁○○之選任辯護人
      於本院準備程序中則均就證人壬○○於警詢中供述之證據
      能力提出爭執（均見本院98年12月10日準備程序筆錄第6
      頁），本院審酌該陳述作成之狀況，並考量證人戊○○、
      甲○○、壬○○、癸○○、丙○○、辛○○於本院審理時
      業經傳喚到庭具結作證，經檢、辯雙方為交互詰問，因認
      上開證人於警詢所為之陳述，尚與刑事訴訟法第159 條之
      2 或第159 條之3 所定情形不相符合，復查無其他得例外
      取得證據能力之法律依據，前開各項證據方法應予排除，
      不得作為本案證明被告等人有罪之依據。
（二）證人壬○○於檢察官訊問時所為證述，為被告以外之人於
      審判外之陳述，屬傳聞證據，而被告丁○○之選任辯護人
      於本院準備程序中就上開供述之證據能力亦提出爭執（見
      本院同上準備程序筆錄第6 頁），本院審酌證人壬○○業
      經檢察官告知具結之義務及偽證之處罰後具結而為陳述，
      且並無何顯有不可信之情況，認得為本案證據。
（三）除前述本院認定無證據能力，不得作為證據之證據方法外
      ，本案所引用之供述及非供述證據，經本院依法踐行調查
      證據程序，檢察官、被告乙○○等9 人及其等選任辯護人
      均不爭執各該證據之證據能力，且亦查無依法應排除其證
      據能力之情形，是後述所引用證據之證據能力均無疑義。
貳、認定被告乙○○、壬○○、癸○○、丁○○、丙○○、戊○○、甲○○、吳培煥、葉純利有事實欄所載犯行所憑之證據
    ：
一、訊據被告乙○○對於上揭事實欄一（一）所載之運輸第二級
    毒品事實坦白承認，復有被告乙○○使用行動電話門號0000
    000000號與Wee 於98年7 月14日2 時35分許之通聯譯文1 紙
    、查獲扣押物品照片5 張在卷可稽（附於編號14卷第60頁、
    編號1 卷第33-35 頁），及如附表一編號一、三所示之第二
    級毒品大麻1 包、夾藏大麻煙草之音響1 組、供被告乙○○
    與Wee 聯絡運輸毒品事宜所用之如附表一編號二所示之行動
    電話1 支扣案可憑。而上開扣得之煙草經送請法務部調查局
    鑑定結果，含有第二級毒品大麻成分，詳如附表一編號一備
    註欄所載，亦有附表一編號一備註欄所示之鑑定書在卷可參
    ，足認被告乙○○上開任意性自白核與事實相符，可以採取
    。綜上，被告乙○○與Wee 共同運輸第二級毒品及私運管制
    物品第二級毒品大麻進口臺灣地區之犯行明確，應依法論科
    。
二、訊據被告乙○○固坦認於上揭事實欄一（二）所載時、地，
    交付10公克第二級毒品大麻予甲○○，並向甲○○收取8000
    元之事實，惟矢口否認有何販賣第二級毒品之犯行，辯稱：
    伊沒有從中賺取利益，因伊向上游拿就是10公克8000元云云
    。然查：
（一）上揭事實欄一（二）所載事實業據證人甲○○於98年9 月
      17日檢察官訊問時結證稱：乙○○的部分是1年前曾跟他
      買過大麻，那次是他來伊大直公司找伊，只賣伊1 公克8
      百元等語（見編號25卷第37頁）；復於98年11月4 日檢察
      官訊問時證述：97年間乙○○曾經到伊大直天仁茗茶公司
      賣伊大麻，伊好像買10公克，價格約7 到8 千，因為他都
      賣伊1 公克7 到8 百等語在卷（見同上偵查卷第127 頁）
      ，並於本院審理時結證稱：伊是在98年2月之前跟乙○○
      買過1 次大麻，乙○○在天仁茗茶大直公司外面交給伊，
      伊記得1公克800元，伊買了10公克，先前伊在98年9月17
      日跟檢察官說是1 克，後來98年11月4 日說是10克，是10
      克才是正確的，伊先前在9 月17日會說1 公克800 元，是
      那時候檢察官沒有問說多少量，只問價格如何計算等語（
      見本院99年3 月2 日審判筆錄第27頁），而佐以被告乙○○於本院審理時亦就伊於上揭事實欄一（二）所載時、地
      ，交付10公克第二級毒品大麻予證人甲○○，並向證人甲○○收取8000元一情供承在卷，則被告乙○○於97年間某
      日，在證人甲○○之工作地點天仁茗茶公司大直店外，以
      每公克800 元之價格，與證人甲○○交易大麻10公克之事
      實堪以認定。
（二）被告乙○○雖以伊無營利之意圖一節置辯，惟查販賣大麻
      毒品係違法行為，非可公然為之，且有其獨特之販售通路
      及管道，復無公定價格，容易增減分裝之份量，而每次買
      賣之價量，可能隨時依雙方關係深淺、資力、需求量及對
      行情之認知、來源是否充裕、查緝鬆嚴、購買者被查獲時
      供述購買對象之可能風險評估等，而異其標準，非可一概
      而論，本件被告乙○○既不承認其有上揭意圖營利販賣大
      麻之事實，本院自無從查得其販入大麻之真正價格及其是
      否因非法販賣大麻予上揭證人甲○○而獲得具體利潤之金
      額，然按近年來政府為杜絕毒品之氾濫，對於查緝施用及
      販賣毒品之工作，無不嚴加執行，販賣毒品罪又係重罪，
      設若無利可圖，衡情一般持有毒品之人當無輕易將所持有
      之大麻轉售他人而甘冒於再次向他人購買時，而有被查獲
      移送法辦之危險之理，且大麻均可任意分裝或增減其份量
      ，而每次買賣之價量，亦隨時隨雙方關係之深淺、當時之
      資力、需要程度及對行情之認知等因素而為機動地調整，
      因之販賣之利得，除經坦承犯行，或帳冊價量均臻明確外
      ，委難察得實情，職是之故，縱未確切查得販賣賺取之實
      際差價，但除別有事證，足認係按同一價格轉讓，確未牟
      利外，尚難執此即認非法販賣之事證有所不足，致知過坦
      承者難辭重典，飾詞否認者反得逞僥倖，而失情理之平。
      而被告乙○○與證人甲○○間並無特殊重要情誼或至親關
      係，被告乙○○竟費心自甘承受重典，涉險販賣10公克第
      二級毒品大麻，當有牟利之圖。是被告乙○○販賣大麻具
      有營利之意圖一節，應可認定。
（三）據上，被告乙○○上開所辯顯係事後避重就輕之詞，委無
      足取。本件事證已臻明確，被告乙○○上揭販賣第二級毒
      品犯行堪以認定，應依法論科。
三、訊據被告乙○○雖供承於上揭事實欄一（三）所載時間，在
    其位於桃園縣蘆竹鄉○○村○○路266 號7 樓之1 住處，先
    後2次各拿大麻3公克給戊○○，並向戊○○每公克收800元
    等情，惟矢口否認有何販賣第二級毒品之犯行，辯稱：伊確
    實沒有在臺北縣三重巿重陽橋下，拿過大麻給戊○○，且伊
    1 公克向戊○○收800 元，並沒有從中賺取利益，因伊向上
    游拿就是1 公克800 元云云。然查：
（一）上揭事實欄一（三）所載之事實，業據證人戊○○於本院
      審理時就伊於98年11月4 日檢察官訊問時，所為關於跟乙○○等人交易大麻的陳述是如訊問筆錄所記載之內容，且
      當時所述否實在一情結證明確在卷（見本院99年3 月2 日
      審判筆錄第37頁），而證人戊○○於98年11月4 日偵訊中
      係陳稱：伊跟乙○○買大麻是在今年年初，他被關進去之
      前，地點能確定的至少2 次，都是在他桃園的家，三重重
      陽橋那邊也買過1次，時間約在今年4到6月間，‧‧價格
      部分1 公克800 元到1000元不等，大部分都買3 公克等語
      （見編號6 卷第152 、153 頁），證人戊○○並於本院審
      理時結證稱：在乙○○被查獲之前，伊曾經跟他拿過第二
      級毒品之次數，應該就是伊在偵查中跟檢察官說的數量，
      伊跟他拿大麻都有付錢，每1 公克大約800 元，伊跟他拿
      大麻都是在他家，伊記得印象中有去三重跟他拿過，因為
      有過1 次。伊沒有跟乙○○拿過每1 公克1000元的，他都
      是賣伊800 元，在偵訊時，伊說是1000元到800 元不等，
      是因為伊知道他有賣不同品種，根據伊所瞭解他在賣有這
      樣的情況，但伊個人是800 元等語（見本院同上審判筆錄
      第32-36 頁），而佐以被告乙○○於本院審理時亦就上開
      伊有與證人戊○○交易2 次大麻，每次拿3 公克，每公克
      收800 元各情坦認在卷，益徵證人戊○○前揭證詞應與事
      實一致，可以採信。
（二）至被告乙○○雖以前揭情詞置辯，惟已與上開事證有間，
      已難遽採，而據被告乙○○、證人戊○○於本院審理時就
      本案所供、所證相關情節，足認被告乙○○與證人戊○○
      間應無怨隙，則倘被告乙○○確無前揭在臺北縣三重巿重
      陽橋下之販賣第二級毒品犯行，衡常證人戊○○當無甘冒
      擔負偽證罪責之風險，而故意設詞誣陷被告乙○○涉犯此
      次販賣第二級毒品此重罪之理，況依前揭證人戊○○先後
      所為之證詞，可知其先後就伊與被告乙○○有上開3 次交
      易大麻情形之證述內容，核無前後不一而有瑕疵之情，堪
      認證人戊○○上開證詞實非無憑信性。且被告乙○○與證
      人戊○○間亦無特殊重要情誼或至親關係，同依前揭所述
      ，被告乙○○竟費心自甘承受重典，涉險3 次販賣各3 公
      克第二級毒品大麻，當有牟利之圖。從而，被告乙○○販
      賣大麻予證人戊○○部分應亦具有營利之意圖一節，其所
      辯無營利意圖云云，難以採信。
（三）綜上所述，被告乙○○上開所辯亦係事後卸責之詞，不足
      採取。本件事證已臻明確，被告乙○○上揭3 次販賣第二
      級毒品予證人戊○○之犯行堪以認定，應依法論科。
四、訊據被告乙○○對於上揭事實欄一（四）所載之2次轉讓第
    二級毒品犯行坦白承認，並核與證人戊○○於本院審理時所
    結證述被告乙○○曾轉讓第二級毒品大麻予伊施用之情節一
    致（見本院99年5 月10日審判筆錄第18頁），是認被告乙○○此部分任意性自白應與事實相符，可以採取。本件事證明
    確，被告乙○○上揭2 次轉讓大麻之犯行，堪以認定，均應
    依法論科。
五、訊據被告壬○○對於上揭事實欄一（五）所載之販賣第二級
    毒品事實均坦白承認，並核與證人江文良於檢察官訊問時所
    結證述其先後於上揭事實欄一（五）（１）至（３）所示之
    時間、地點，分別以共計18500 元、37000 元、30000 元之
    金額，與被告壬○○交易買賣如上揭事實欄一（五）（１）
    至（３）所示品質、數量之第二級毒品大麻之情節相合（見
    編號25卷第19、20頁），復有被告壬○○於上揭事實欄一（
    五）（１）至（３）所載交易時間，使用0000000000號行動
    電話與證人江文良所持用0000000000號行動電話聯絡交易毒
    品事宜之通訊監察譯文在卷足憑（見編號2 卷第143-145 、
    157 、159 、165 頁），堪認被告壬○○上開任意性自白核
    與事實相符，可以採取。本件事證明確，被告壬○○此部分
    3 次販賣第二級毒品之犯行，足可認定，均應依法論科。
六、訊據被告丙○○對於上揭事實欄一（六）所載之販賣第二級
    毒品事實坦白承認，而被告壬○○則矢口否認有此次販賣第
    二級毒品犯行，辯稱：伊於98年5 月26日有跟被告丙○○見
    面，並有跟他拿大麻，但伊在電話中有說到伊朋友可能不過
    去，所以伊沒有介紹朋友跟他買大麻云云。然查：
（一）上揭事實欄一（六）所載之事實業據被告丙○○於本院審
      理時自白不諱，並由證人即被告丙○○就被告壬○○部分
      於檢察官訊問時結證稱：（問：提示丙○○0000000000
      與壬○○0000000000於98年5 月26日20時8 分通聯譯文，
      為何意？）這就是在約要交易，這次我賣1 萬元10公克大
      麻，所以壬○○抽2 千元，一般交易都是壬○○自己來跟
      我拿，我跟他收8 千元10克，這次是他有朋友需要，但他
      沒有現金可以給我，所以我們約好一起跟他朋友交易，由
      我交貨給壬○○朋友，收1 萬元，我再將其中2 千元交給
      壬○○等語（見編號6 卷第118 頁），復於本院審理時結
      證稱：伊於98年5 月26日有賣大麻給壬○○，他打給伊問
      伊有沒有貨，伊等約見面，見面後，他說他身上沒有錢，
      要找朋友，把東西交給朋友後，才能給伊錢。壬○○在電
      話中是說總共要拿10公克大麻，見面時再問伊有沒有多的
      ，所以當天伊交給他15公克，他要交1 萬2 千元給伊，壬○○來找伊，在他車上，伊在他車上談話，他載伊去找他
      朋友，伊上車交大麻給他，後來載伊去承德路找朋友，有
      1 個男的朋友在那邊，伊不認識。那天伊與壬○○見面後
      ，要伊跟他朋友報價1 萬元，伊再拿回屬於伊的8 千元，
      另5 公克他說晚點自己要用，伊不清楚，因為伊平常賣給
      他們是10克8 千元，當天要給他朋友的是10克，這2 千元
      是伊要退給壬○○的錢，至於12000 元部分，是他朋友給
      伊1萬 元，伊拿2 千元給壬○○，在車上分錢時，伊拿回
      屬於伊的8 千元。壬○○還欠伊5 克4 千元的錢，要之後
      才能給伊。壬○○還欠伊4 千，但因1 包1 包算比較清楚
      ，當天壬○○也說要去找他朋友，要加油，所以伊想說沒
      關係，就不直接抵扣，拿2 千元給壬○○，還沒結清的4
      千元下次再給伊就好等語甚詳（見本院99年4 月23日審判
      筆錄），復有被告丙○○與被告壬○○間於98年5 月26日
      之相關通聯譯文在卷可佐（詳細內容如下載，見編號6 卷
      第53 -55頁），及上開被告壬○○所有供其聯絡販賣毒品
      事宜所用之行動電話1 支（即如附表二編號二所示之物，
      不含門號0000000000號SIM 卡1 張）扣案為證。
      ＊（98年5 月26日被告丙○○「即大鼎」與壬○○通訊監
          察譯文）
     （1.）大鼎（A）與壬○○（B）【0000 0000】
      B:大鼎
      A:怎樣
      B:你朋友來了嘛?
      A:來了阿
      B:幾個人?
      A:我要打電話問問看耶,那你那邊呢?
      B:我應該有兩個朋友會出來啦, 但是有一個問題耶, 我要
        和你討論一下, 我身上可能沒有那麼多現金帶他們出去
        玩,所以看說有什麼方法, 要嘛就載你一起
      A:好阿
      B:要不要，看你阿
      A:可以阿,我看今天晚上
      B:我看我聯絡一下, 你也聯絡一下, 最好看明天晚上, 處
        理這件事, 今天我會先確定這件事, 如果ok的話就先去
        找他們, 這樣是最好最方便, 所以你再等我電話
      A:我了解
      B:我再確定數量給你
      A:原則上人數應該的話, 應該沒問題啦, 那我如果有變化
        的話我再跟你確定, 我要晚一點才能確定。
      B: 我應該是三個朋友左右啦, 我覺得差不多, 有兩個朋
         友一定會來
      A:我不知道定不定的到這麼大的包廂
      B:真的還假的?
      A:我看看啦,我知道馬上跟你講,但是不會是現在
      B:好
     （2.）大鼎（A） 與壬○○（B）【0000 0000】
      簡訊:
      我這裡只有兩個人會過去,你安排一下嘿!!
     （3.）大鼎（A）與壬○○（B）【0000 0000】
      B:大鼎,你在哪?
      A:我在朋友這邊
      B:是上次我去的那裏嗎?
      A:不是,我跟朋友在聊天,怎麼了,你要過來是不是?
      B:我想說先過去找你朋友,我再載你朋友走,去他們想去的
        地方
      A:喔,可是我要晚一點點耶
      B:晚一點是幾點?
      A:晚一點,我在等一台車來,我在看車阿
      B:好
      A:我是在三重阿,你最晚幾點可以
      B:我是想說趕快好可以早點休息,因為他們那邊也沒有
      A:九點可以嗎?
      B:九點可以
      A:那我問一下
      B:好拜拜
      (4.)大鼎（A）與壬○○（B）【0000 0000】
      A:如果說…你來找我，我還要去載妹妹，然後再去找你朋
        友，你朋友在那邊？
      B:都在台北。
      A:是喔，你最晚幾點可以？
      B:不要太晚，太晚我怕那些人…你哪邊有幾個妹妹阿？
      A:2個
      B:還有沒有。
      A:哪有這麼好約，能約到2個就偷笑了。
      B:還是說我先跟你去載妹妹，然後我帶他們去，然後馬上
        再拿回來給你，這樣可以嗎？
      A:這樣好複雜喔。因為我要去他們家載他們，他們現在也
        不在我這裡阿。10點出發會不會太晚。
      B:你去載妹妹要多久？
      A:差不多20分鐘吧。
      B:都在你家附近是不是
      A:對
      B:那你要不要先去載妹妹。
      A:我還在等人阿，就算我先去載，還是要等你把我載過去
        阿。
      B:我可以先幫你載他們過去，我再回來。如果你怕的話我
        可以把我的錶放你那。
      A:是不用啦，明天勒
      B:也是可以啦。不然我們暫定10點。如果太累再改約明天。
      A:明天的話就是8點多。
      B:還是你現在先去接妹妹。然後我現在過去找你。
      A:你沒事先跟我約好阿，帶著妹妹載路上跑也是不好阿
      B:不然我們就還是暫約10點。
      A:好
     （5.）大鼎（A）與壬○○（B）【0000 0000】
      A:我去載你啦？
      B:可以啦。
      A:我去載你然後我們去拿，我們再去台北一下，弄一弄看
        可不可以11點
      B:可以阿
      A:那我要怎麼走？
      B:你走高速公路下來一直直走，到了重陽路2段，你會看到
        有一個高架橋，然後你迴轉，我在重陽路跟中山路交叉
        口。
      A:我們到台北的時間10點差不多吧。
      B:我們還要去載他們阿，大概10點多一點吧。我不知道你
        要到台北哪裡阿
      A:忠孝東路
      B:那差不多吧
      A:好
     （6.）大鼎（A）與壬○○（B）【0000 0000】
      A:這裡是重陽路對不對。
      B:重陽路看到中山路迴轉，這邊有一個蘆洲輪胎。
      A:你要不要叫他們先打扮一下這樣比較快
      B:好。
（二）被告壬○○雖辯以98年5 月26日伊沒有介紹朋友跟被告丙○○買大麻云云，惟被告丙○○自始並未否認有販賣第二
      級毒品大麻予被告壬○○之事，且迭於偵查、本院審理時
      就伊於98年5 月26日有販賣大麻10公克一情，均供認不諱
      ，則倘被告壬○○於98年5 月26日當日確僅自己係向被告
      丙○○購買第二級毒品大麻，而非有前揭與被告丙○○共
      同販賣第二級毒品犯行，衡常證人即被告丙○○當無甘冒
      擔負偽證罪責之風險，又不影響其本身應負之此次販賣第
      二級毒品之刑責，而故意設詞誣陷被告壬○○涉犯此販賣
      第二級毒品此重罪之由，況證人丙○○就伊與被告壬○○
      於98年5 月26日，有共同以1 萬元之價格與被告壬○○之
      友人交易大麻10公克，丙○○並將其中獲利2 千元交付被
      告壬○○等節，先後所為之證述內容核無前後不一而有瑕
      疵之情，且證人丙○○於本院審理時結證稱：（問：5 月
      26日下午2 時34分這對話是你跟壬○○對話？）是；（問
      ：你剛提到很多次說壬○○見面時沒有錢，電話時有無提
      到他沒有錢？）有在電話裡提到；（問：在同樣這對話，
      壬○○說他應該有3 位朋友，有2 位朋友一定會來，朋友
      是指何意？）大麻；（問：你剛提到2 份是10克，在電話
      中你是怎麼說的？如何稱2 份？）一個、二個、三個；（
      問：5 月26日下午8 時8 分壬○○問你不要太晚，你那邊
      有幾個妹妹，你回答二個，就是指你剛說的意思？）是；
      （問：98年5 月26日當時你跟壬○○很熟嗎？）普通；（
      問：當時會不會怕他拿了大麻不付帳，因為他跟你說他沒
      錢？）有一點；（問：5 月26日下午8 時8 分譯文中，這
      也是為什麼壬○○說如果你怕的話，我可以把我的錶放你
      那？）是等語（見本院99年4 月23日審判筆錄第12-13 頁
      ），復參諸前揭通聯譯文內容，可見98年5 月26日當日被
      告丙○○與壬○○先後數次通話對話中，提及98年5 月26
      日當天晚上，被告丙○○與被告壬○○約定要交易10公克
      大麻，被告壬○○身上沒有足夠的現金，而被告丙○○與
      被告壬○○有一起去找被告壬○○在台北的朋友等情，亦
      核與證人丙○○前揭證述互無未合，益徵證人丙○○上開
      證詞實非無憑信性。從而，被告壬○○上開所辯顯係事後
      卸責之詞，委無足取，被告壬○○與丙○○間就上開販賣
      第二級毒品大麻，應具有犯意聯絡、行為分擔之情。
（三）本件事證明確，被告丙○○、壬○○此次共同販賣第二級
      毒品之犯行，亦足認定，應依法論科。
七、訊據被告壬○○對於上揭事實欄一（七）（２）、（３）所
    載之販賣第二級毒品大麻事實坦白承認，惟矢口否認有上揭
    事實欄一（七）（１）所示之販賣第二級毒品犯行，辯稱：
    伊於98年4 月27日沒有販賣大麻予辛○○，也未曾賣給辛○○1 公克900 元的大麻云云。然查：
（一）被告壬○○於本院審理時對伊於上揭事實欄一（七）（２
      ）、（３）所示之時間、地點，先後2 次各以5000元、90
      00元之交易金額，分別販賣第二級毒品大麻5 公克、10公
      克予證人辛○○之事實供認不諱，並核與證人辛○○於檢
      察官訊問時所結證伊於98年5 月7 日、98年5 月13日，分
      別有與被告壬○○交易買賣大麻5 公克、10公克成功之情
      節一致（見編號25號卷第77頁），復有98年5 月7 日、98
      年5 月13日，被告壬○○使用門號0000000000號行動電話
      ，與證人辛○○所使用行動電話0000000000號，互相聯絡
      交易毒品事宜之通訊監察譯文在卷可考（附於編號2 卷第
      152- 156頁），及上開被告壬○○所有供其聯絡販賣毒品
      事宜所用之行動電話1 支（即如附表二編號二所示之物，
      不含門號0000000000號SIM 卡1 張）扣案為證，是認被告
      壬○○此部分任意性自白，核與事實相符，足以採取。
（二）上揭事實欄一（七）（１）所示之事實，業據證人辛○○
      先於98年9 月17日檢察官訊問時結證稱：（問：98年4 月
      27日18時51分你與ALLEN （即壬○○）通聯譯文「告以要
      旨」，這次有無交易成功？）有，那次買1 公克900 元；
      （問：在何處交易？）可能是在他家或約在外面碰面，或
      是台北市區等語；後於98年11月4 日檢察官訊問時結證稱
      ：（問：98年4 月27日通聯譯文「告以要旨」，買1 公克
      900 元交易時、地是否記得?） 時間不確定，講完電話當
      天應該是晚上9 、l0點，地點是在台北市區等語在卷（見
      編號25號卷第77、130 頁），而證人辛○○並於本院審理
      時結證述：（問：依照你的經驗你如果一次跟人家買大麻
      ，你會買多少的量？）3 到5 公克；（問：98年4 月27日
      18時51分、18時52分這兩通你與壬○○的通話內容意思為
      何？）重點是說我問說1公 克多少，我請壬○○幫我拿；
      （問：當時偵查中你稱交易有成功，1 公克900 元，何次
      所言正確？）我偵查當時確實有這樣講；（問：該次買1
      公克900 元的意義內涵為何？）我請壬○○跟他朋友拿的
      價格是1 公克900 元；（問：你剛才說你每次買大麻有可
      能是3 到5 公克，為何這次跟壬○○買1 公克的大麻？）
      我是說1 公克900 元，我的意思不是說我買了1 公克；（
      問：檢察官當時問你在何處交易，你回答可能是在他家或
      是約在外面碰面或是台北市區，這句話意義為何？）我不
      記得到底是在那裡碰面；（問：4 月27日當天被告壬○○
      究竟有無交付1 公克900 元的大麻給你？）那天有交付，
      價格是1 公克900 元，但不是說只買了1 公克，我通常都
      會買3 到5 公克之間；（你是否可以確定有多少克交多少
      錢？）金額我記得是1 公克900 元，確實數量我現在沒有
      辦法百分之百記得，我沒有辦法回答；（問：你在數量沒
      有辦法確定的情況下，如何確定該次有向壬○○買毒品？
      ）在作此份偵查筆錄時離案發時間比較近，我的記憶比較
      清楚；（問：這天「即98年4 月27日」在這三通電話之後
      ，你到底那天有沒有從壬○○那邊拿到大麻？）應該是有
      拿到，量記不起來，就是3 到5 公克；（問：地點為何？
      ）地點是台北市等語甚詳（見本院99年3 月2 日審判筆錄
      第7-12頁），觀諸證人辛○○前揭證詞，可見證人辛○○
      就伊於98年4 月27日18時51分、18時52分、18時56分與被
      告壬○○通話後，有與被告壬○○進行買賣大麻交易，且
      業經交付完成，另交易地點係在台北市區等情，迭於偵查
      、本院審理時均一致結證明確，而證人辛○○固就此次交
      易地點、數量尚無法明確具體指證，然依證人辛○○於偵
      查、本院審理時所證，其與被告壬○○交易毒品之次數有
      4 次，則證人辛○○就多次與被告壬○○交易毒品地點、
      數量，其中有因陳述時間距離交易時間非近，而未能明確
      具體指證者，實難謂與常情未合，尚無法僅因證人辛○○
      於偵查、本院審理中之證詞，對98年4 月27日之交易地點
      、數量，有記憶不清、前後陳述非完全相同，即認證人辛○○此部分之證詞具有矛盾、瑕疵而全部不足採信，惟證
      人辛○○就98年4 月27日與被告壬○○交易毒品大麻數量
      之證述，有前揭不同之情，即應從被告壬○○有利之認定
      ，即認定該次交易數量為1 公克大麻。此外，復有98年4
      月27日被告壬○○使用門號0000000000號行動電話，與證
      人辛○○所使用行動電話0000000000號，互相聯絡交易毒
      品事宜之通訊監察譯文在卷可考（附於編號2 卷第145-14
      6 頁，通話內容詳下列所載），及上開被告壬○○所有供
      其聯絡販賣毒品事宜所用之行動電話1 支（即如附表二編
      號二所示之物，不含門號0000000000號SIM 卡1 張）扣案
      可資佐證。
      ＊（98年4 月27日被告壬○○與證人辛○○「即ALEX」之
          通訊監察譯文）
      （1.）壬○○（A）與ALEX（B）【0000 0000】
      B:那個CUSH？
      A:WHAT CUSH？YOU WANT WE DID YESTERDAY？
      B:ya
      A:THAT NOT MAN。THAT MADE IN TAIWAN 。YOU KNOW？
        HOME MADE 。
      B:ANYWAY，HOW MUSH CAN YOU GET FOR？900？
      （斷訊）
      （2.）壬○○（A）與ALEX（B）【0000 0000】
      B:WE WANNA  PICK OUT LIKE20-50
      A:20-50？那我要問一下他有沒有耶。我再打給你。
      B:ok
      （3.）壬○○（A）與ALEX（B）【0000 0000】
      A:他沒有接，我等他回電再幫你問好了？
      B:ok
      A:你為什麼要5怎麼多？
      B:James也要一點。
      A:這個人不會比較便宜，不管你拿1 還是5 都是一樣的價
        錢。
      B:真的
      A:所以不建議拿多。
      B:好…
      A:再打給你。
（三）被告壬○○矢口否認有98年4 月27日此次販賣第二級毒品
      之犯行，惟核與前開證人辛○○之證詞、卷附通聯譯文未
      合，已難逕信，況被告壬○○對上揭98年4 月27日通訊監
      察譯文之內容，並不爭執其真實性，而據上開98年4 月27
      日通訊監察譯文所示，被告壬○○與證人辛○○之對話，
      其中涉及買賣第二級毒品大麻之詢價、數量等節，足認該
      日被告壬○○與證人辛○○確有以電話聯絡買賣第二級毒
      品大麻事宜，且參以證人辛○○於檢察官訊問時除證述上
      揭事實欄一（七）（１）所示部分之事實外，另並就上揭
      事實欄一（七）（２）、（３）部分之事實結證甚明，而
      被告壬○○、選任辯護人就證人辛○○此部分證詞則表示
      均無意見，又前揭證人辛○○先後於檢察官訊問、本院審
      理時所證述之情節，亦無未合，益徵證人辛○○於檢察官
      訊問、本院審理時證述內容之可信性實非有疑，是以被告
      壬○○上開所辯要與事實有間，非可採取。
（四）綜上所述，本件事證已臻明確，被告壬○○所為上揭事實
      欄一（七）所示之3 次販賣第二級毒品犯行均可以認定，
      應依法論科。
八、訊據被告壬○○對於上揭事實欄一（八）所載之轉讓第二級
    毒品事實坦白承認，並核與證人辛○○於本院審理時所結證
    述被告壬○○曾轉讓第二級毒品大麻予伊施用之情節互核相
    符（見本院99年3 月2 日審判筆錄第9 、10頁），是認被告
    壬○○此部分任意性自白應與事實相符，可以採取。本件事
    證明確，被告壬○○上揭轉讓4 次大麻之犯行，堪以認定，
    均應依法論科。
九、訊據被告壬○○對於上揭事實欄一（九）所載之販賣第二級
    毒品事實坦白承認，而被告丁○○則矢口否認有何販賣第二
    級毒品犯行，辯稱：伊沒有賣大麻給辛○○，伊是買伊自己
    的，伊是跟阿基就是羅一翔聯絡，請阿基幫伊買，伊買了10
    公克7500元，但沒有分3 公克給辛○○，也沒有拿錢，伊不
    清楚被告壬○○有賣3 公克給辛○○云云。惟查：
（一）上揭事實欄一（九）所載之事實，業據被告壬○○於本院
      審理時自白不諱，並由證人辛○○於本院審理時結證稱：
      （問：你在98年11月4 日此次偵查中，檢察官有提示你跟
      丁○○98年8 月14日到98年8 月16日的通聯譯文給你看，
      問你那次買了多少大麻，你回答的內容意思為何？）我是
      回答檢察官說那次我和丁○○、壬○○一起買，我說我分
      了2 至3 公克，1 公克900 元，我出了2700元，丁○○和
      壬○○他們分了多少我不知道，我說我是託壬○○向他朋
      友拿的，但我不認識壬○○的朋友；（問：該次向壬○○
      的朋友購買大麻的數量為何？）應該是9 公克至10公克；
      （問：你如何得知是9 公克到10公克？）因為我記得我們
      當初有討論到我們三人湊到10公克；（問：壬○○向他朋
      友購買的價格為何？）我們之前買都是1 公克900 元，他
      們跟我說我就相信；（問：你如何拿到大麻？）壬○○、
      丁○○跟我碰面的時候給我，我不清楚地點在何處，我只
      記得是在台北市；（問：你錢交給何人？）我是交給壬○○、丁○○其中一個人；（問：交錢的當場你是否記得有
      那些人在場？）當時我有朋友在場；（問：當時你交錢你
      同時也拿到大麻？）我請他們先幫我墊，交錢的同時我也
      有拿到大麻（問：你為何會在8 月15日想要去問丁○○問
      他那裡有沒有秤？）因為我想說如果要分的話要秤，要分
      清楚，而且要看當初買的量是否正確，當初是9 到10公克
      ，但我沒有實際去秤等語（見本院99年3 月2 日審判筆錄
      第15-21 頁），且證人即壬○○就被告丁○○部分於偵訊
      中證稱：（問：0000000000丁○○通聯譯文中第12頁，98
      年8 月14日18時44分到同譯文21頁的98年8 月16日21時28
      分「告以要旨」，顯示你與丁○○共同販賣大麻予ALEX（
      辛○○）的完整歷程，有何意見？）拿那個差價來貼補自
      己買的部分。比如算ALEX部分是9 ，我們拿75，中間差的
      15，等於我們自己要的只要6 等語明確（見編號2 卷第30
      3-304 頁）；後於本院審理時結證稱：伊賣給辛○○3 公
      克大麻部分，是丁○○找他朋友買談價錢，談好之後伊等
      一起去買等語在卷（見本院99年3 月16日審判筆錄第18頁
      ），另有98年8 月14日至同月16日間，被告壬○○、丁○○彼此間、被告壬○○、丁○○分別與證人辛○○、毒品
      來源「阿基」間，就上揭事實欄一（九）所示之買賣毒品
      大麻交易情節所為之相關通話通訊監察譯文在卷可考（附
      於編號2 卷第238-240 頁、編號13卷第192-201 頁，通話
      內容詳下列所載），而其中所顯示之對話內容，亦與前揭
      證人辛○○、被告壬○○之證述、供述互核相合，此外，
      復有上開被告壬○○所有供其聯絡販賣毒品事宜所用之行
      動電話1 支（即如附表二編號二所示之物，不含門號0000
      000000號SIM 卡1 張）、被告丁○○所有，供其犯本件販
      賣第二級毒品罪所用之BLACKBERRY型行動電話1 支（不含
      門號00 00000000 號SIM 卡1 張）扣案為證。
      ＊（通訊監察譯文）
      （1.）丁○○（A）與壬○○（B）【0000 0000】
      A:你昨天說Alex要是不是?
      B:好像是吧，我不知道現在還要不要。他自己好像也有去
        找。
      A:ok，我昨天有看到阿基。
      B:真的喔。
      A:昨晚很晚的時候他有來找我。那個很好。我看到了。
      B:真的嗎?
      A:是白綠色的，很漂亮。
      B:是喔。
      A:多少錢?
      B:75。
      A:跟他砍到7好了，賣他們，我們賣85。可以吧。
      B:7是壓縮的價錢。
      A:是喔。
      B:我已經問過了。
      A:75，好吧，我問ALEX，我們出9好了。
      B:也可以阿。
      A:我問的意思就是一起，阿基說可能沒有辦法說..我們要
        他去，他沒辦法去，他就是有空的時候，我們一起全部
        這樣。
      B:RYAN把錢匯過去了。
      A:yeah，真的假的?
      B:真的阿。他今天跟我講的，他說他昨天晚上匯的，你今
        天應該收的到。
      A:那他給誰了?
      B:那個東西喔?我不知道。我先打給ALEX問好了啦。
      A:我有個朋友也想要，要的話就一起湊一湊。
      B:OK。
      A:計算一下。
      B:計算還可以折扣嗎?
      A:試試看。如果我們有5個人，就可以砍到7。
      B:ok，掰。
      （2.）丁○○（A）與壬○○（B）【0000 0000】
      B:我跟他講了，9喔，全部統一 9 喔。
      A:我知道阿。不管我們賣多少人，到最後我們就扣掉那個
        成本，剩下的我跟你分。
      B:一袋我們一千五就夠了，那就有四千五，我們一個人兩
        千多。你那邊看給誰，可以高一點。
      A:對阿，我在找阿。
      B:阿基其實可以跟他凹耶，我覺得。
      A:那個東西看起來很好耶。
      B:我知道阿。ALEX那邊我跟他講，等一下打個電話。
      A:你跟他講什麼。
      B:我說HENRY幫我問了，我就說有阿，很好的朋友。
      A:恩。
      B:說那個東西很好，我說有3個朋友，你自己要3個朋友。
      A:就是舉例啦。
      (閒聊至對話結束)
      （3.）丁○○（A）與壬○○（B）【0000 0000】
      A:我這邊有2，我這邊有兩個人。
      B:確定喔?
      A:恩。
      B:那我們訂5個人的包廂唱歌好了。
      A:你那邊有3個人?
      B:對阿。
      A:可是他說5個人的包廂要付現金。
      B:本來就付現金阿。你跟阿基講好就是說我們給人家這個
        ，我們要那個，你就直接跟他講沒關係。ALEX帶人來把
        錢給他，最後阿基要推給我們。你懂嘛? 就是演個戲啦
        。
      A:不用啦，沒差啦。我會處理。
      B:那你要先出錢喔?
      A:這個一定要先出錢阿，我沒有辦法..
      B:你要先出錢，你怎麼處理呢?你叫阿基演一下戲，錢先收
        著人先走，我們再跟他拿錢。
      A:也可以阿。可是阿基只有收我跟你75耶。
      B:那又怎樣?
      A:上線說。
      B:好。
      （4.）丁○○（A）與阿基（B）【0000 0000】
      A:我跟ALLEN弄了。他那邊加三，我那邊加二，總共是五分
        利息。
      B:那要等明天喔。
      A:對。ALLEN就等明天，我這邊就今天阿。有兩個今天，然
        後有三個明天。
      B:所以明天會有6個摟?
      A:明天會有3個，今天會有2個。
      B:所以我說你明天ALLEN會有6個嘛。
      A:什麼意思?
      B:你三個ALLEN不是3個嘛。
      A:差不多，差不多5至6個。
      B:OK。
      A:他 說5-6個沒有辦法給7勒，我們昨天談的那個。
      B:我不知道，找他談談看。你今天要先給我七千五喔。
      A:可是我今天變成只有拿兩包先耶。
      B:是喔。
      A:我今天只有先拿2個阿。你要給我三個也可以阿。你要給
        我幾個都可以啦，其實。
      B:碰面再說。
      A:我等一下要跟你碰面，你等一下來找我啦。
      B:我跟你約士林好了。
      A:好。你要去士林之前，帶我一起去。
      B:OK，好，掰。
      （5.）丁○○（A）與ALEX（B）【0000 0000】
      A:ALLEN說你們要拿是不是?
      B:對阿。明天阿。
      A:ok，我昨天有看過，白綠色的。很好。
      B:多少?
      A:他是9000一個，9000到1萬吧，我不知道他收多少?
      B:OK。
      A:你拿三他應該會便宜你一點吧。
      B:你在哪裡阿?
      A:我們在一個飯店樓下等一個朋友。
      B:是喔。
      A:你等一下要去哪?
      B:我沒有要去哪，今天留在家裡阿。
      A:你等一下再打給我們吧。
      B:明天我們要去primo，要去嗎?
      A:ALLEN說把那個明天晚上交易完再去PRIMO。
      B:ok，好。
      A:你準備錢，我去找他。
      B:他會哪裡跟我們碰面?
      A:不知道耶，等一下打給他跟他約摟。IRON約了，我自己
        想要拿一包，你先看再說好了。
      B:我跟你還有誰?
      A:我跟你跟ALLEN阿。
      B:我還有一個朋友要2。
      A:OK，好阿。掰掰。
      （6.）丁○○（A）與ALEX（B）【0000 0000】
      A:去找你。
      B:喔，你要帶過來給我們看是不是?
      (HENRY將手機給壬○○講)
      B:你不是要來找我們?
      A:對阿。
      B:來阿。
      A:你在哪?
      B:通化夜市。
      A:好阿，我現在過來。
      B:你有帶今天的東西嘛。
      A:沒有，我要跟你們拿錢，再直接拿給那個人。
      B:可是你不是說你今天有拿2了嗎?
      A:那個HENRY已經給他朋友啦。我們這裡有一些啦。
      B:我想要看阿。
      A:好，掰。
      （7.）丁○○（A）與阿基（B）【0000 0000】
      B:喝酒，要過來嘛?
      A:我跟ALLEN帶那個朋友過去找你。
      B:好阿，我在中山北路跟民生東路口。
      A:OK。
      B:你到了打給我，我叫人去載你。
      A:應該知道，OK。
      B:好，OK。
      （8.）丁○○（A）與阿基（B）【0000 0000】
      B:你大概多久到?
      A:不知道，我們要把那個拿給你。
      B:我知道，我說你大概多久?
      A:等一下，你跟ALLEN講。
     （HENRY將手機給壬○○講）
      A:我在敦化跟民生啦。
      B:你直接過來走中山北，我留一隻電話給你，你到了打000
        0-000000。
      A:好。
      B:你到了打給他，我叫他帶你上來。
      A:好，掰。
      （9.）壬○○（A）與某男（B）【0000 0000】
      A:你好，不好意思，我是阿基的朋友。
      B:是HENRY嗎?
      A:我是ALLEN。
      B:你現在在哪裡?
      A:我在中山北上面，但是我在民生前面。我從林森北路那
        邊來的。
      B:你現在警察局在你哪一邊?
      A:我在馬偕正對面。
      B:馬偕正對面?你不是開車嗎?你的對面應該會有一個SEVEN
        吧，有沒有?
      A: SEEVEN，再往前一點吧。
      B:你往SEVEN這邊過來，我再去接你。
      A: OK,seven在我對面耶。
      B:對阿。
      A:好，掰。
      B:掰。
      （10.）壬○○（A）與阿基（B）【0000 0000】
      B:你在哪裡?
      A:我在老地方阿。
      B:老地方，OK。我差不多六點會到那個我舊家那邊。
      A:恩。
      B:你那時候OK嗎?
      A:OK。
      B:我到了打給你。
      A:你有辦法來這附近嗎?
      B:對阿，我就在那邊阿。
      A:我說我這附近。
      B:就一樣的地方咩。
      A:差不多啦，OK。
      （11.）壬○○（A）與阿基（B）【0000 0000】
      A:你在哪?
      B:我在天母阿。
      A:是喔，你好了喔?
      B:待會阿。
      A:你在我家附近嗎?
      B:快到啦。你要出來還是我出去?
      A:你在樓下等我一下。
      B:OK，我到了打電話給你好了。
      A:好，掰。
      （12.）壬○○（A）與阿基（B）【0000 0000】
      B:你在樓下?幫我開門。
      A:好。掰。
      B:掰。
      （13.）丁○○（A）與壬○○（B）【0000 0000】
      A:阿基勒?
      B:晚點到你家，OK?
      A:阿基勒?
      B:阿基走啦。
      A:你們已經弄完啦?
      B:對。
      A:什麼意思?
      B:就是我有啦。
      A:他給你了?
      B:對。
      A:然後勒?
      B:我等一下約ALEX去你家。
      A:OK。那個女的給多少?
      B:兩萬兩千五阿。
      A:所以他是拿2.5?
      B:沒錯阿。
      A:另外.5勒?
      B:另外是我們啦。
      A:那ALEX跟誰分?
      B:ALEX跟ALLEN啦。
      A:OK。你在幹嘛?
      B:打電動阿。
      A:跟誰?
      B:JERRY跟KIDO在我家。
      A:是喔。要去你那嘛?
      B:JERRY也拿一個。
      A:什麼時候?
      B:剛剛阿。我叫阿基一起帶來。
      A:真的喔?
      B:所以ALEX那邊我都已經拿來分好了。
      A:分好了。
      B:所以等一下拿去你那邊直接分。他會帶東西就直接給他
        看沒關係。
      A:好，你要幫我分。你有幫我拿我的嗎?
      B:有，就我們兩個一起。
      A:OK。
      B:你等一下上網路攝影機我給你看。
      A:掰 。
      （14.）丁○○（A）與ALEX（B）【0000 0000】
      B:ALLEN說去你家耶。
      A:好阿。他拿的在他哪，因為我剛睡醒。
      B:他要去你加了是不是?
      A:還沒阿。他在他家。
      B:喔。
      A:今天是他去拿的。東西在他那邊。
      B:沒有，他叫我說去你家拿。
      A:真的嗎?
      B:他說去家碰面。
      A:那他要來阿。我沒有。
      B:我知道。你有秤嘛?
      A:沒有，約他那好了啦。他那邊有東西，我們就約他那就
        好了啦。
      B:他剛剛打來說約你那裡。
      A:都可以阿。
      B:我剛剛打給他沒接。我打給他好了。
      A:你問他要在我家還是在他家?在他家也可以阿。
      B:可是他家有家人。
      A:我家也有阿。
      B:你阿姨家不是沒人?
      A:有人。
      B:OK，我問他好了。
      A:OK，掰。
      （15.）丁○○（A）與壬○○（B）【0000 0000】
      A:去你家。
      B:好，去我家，掰。
      （16.）壬○○（A）與ALEX（B）【0000 0000】
      B:你在哪裡?
      A:我在家。
      B:要去你家嗎?
      A:去HENRY家好了啦，好，去我家。
      B:我都可以啦。
      A:好，到我家最好。
      B:我待會帶一個朋友過去喔。你那邊有秤嗎?
      A:我沒有，你要帶一個過來。
      B:是喔，好，掰掰。
      （17.）壬○○（A）與ALEX（B）【0000 0000】
      B:我沒有找到秤耶。打給ALLEN他沒接。
      A:我叫HENRY把他找出來。
      B:HENRY有秤?
      A:有可能，他以前有，但是他好像搬家不知道收去哪?我叫
        他找一下。
      B:沒關係，反正你們這邊只要拿5g嘛。
      A:對。
      B:5g可以用目測吧。
      A:也可以阿。
      B:我想說我回來再分，那時候ALLEN應該會打回來。
      A:好，掰掰。
      （18.）丁○○（A）與壬○○（B）【0000 0000】
      B:你要帶秤過來。
      A:我要找找看耶。
      B:不行的話就目測了。
      A:好，掰掰。
      （19.）丁○○（A）與壬○○（B）【0000 0000】
      A:最後那個你有給阿基賺1500嘛?
      B:沒有，我給他賺5。
      A:你收他多少? 9 ?
      B:對阿。
      A:那還有多1000阿。
      B:你這邊還要給我一千塊，就這樣子。
      A:那JERRY那邊又多一千。那你才拿三千，我才拿兩千耶。
      （20.）丁○○（A）與ALEX（B）【0000 0000】
      A:你喜歡這東西嘛?
      B:很酷，可是這個抽完讓我好累喔。
      A:我覺得那個後座力很強耶。
      B:我昨天在ALLEN家抽阿，抽兩口超high的。可是HIGH之後
        下來好累喔。
      A:這個就很high阿。
      B:掰掰。
      A:掰掰。
（二）被告丁○○雖辯以伊沒有分3 公克給辛○○，也沒有拿錢
      ，亦不清楚被告壬○○有賣3 公克給辛○○云云。惟參以
      證人辛○○上開證詞及細譯前揭通訊監察譯文，足認被告
      丁○○自98年8 月14日起即與壬○○共同謀議如何自「阿
      基」處以「75」之價格購得大麻後，伊等再以「9 」出予
      他人，而被告丁○○並於同日20時13分，打電話給「阿基
      」談論交易大麻事宜，之後，於同日22時25分即去電辛○○告知他大麻之價格，建議數量，被告丁○○、壬○○後
      於98年8 月15日多次與「阿基」電話聯絡交付大麻之事，
      於同日取得大麻後，被告丁○○、壬○○乃分別在電話中
      與辛○○討論交付大麻地點、約定見面等節，辛○○並問
      及交付時是否有秤可使用以確定數量，於98年8 月15日20
      時21分，被告丁○○尚與壬○○談論收取價格、獲利之內
      容，嗣於98年8 月16日21時28分，被告丁○○仍去電辛○○問及辛○○施用大麻後之感覺，據此，堪認被告丁○○
      就上揭事實欄一（九）所載壬○○與辛○○交易大麻之事
      ，與被告壬○○確具有意圖營利之犯意聯絡，並有為聯絡
      賣家阿基以販入大麻、向阿基取得大麻，及通知買家辛○○大麻價格、購入後交付大麻方式之約定等分擔行為，而
      倘被告丁○○上開所辯完全不知情為真，則此些聯絡辛○○之行為，自當由被告壬○○本人為之，交付大麻予辛○○之事更與被告丁○○無關，被告丁○○實無需多次去電
      告知、聯絡證人辛○○以上交易大麻毒品之事宜，益徵被
      告丁○○所辯應屬事後卸責之詞，委無足取。
（三）至證人即被告壬○○後於本院審理時改證稱：伊有向法院
      承認有賣給辛○○3 公克大麻有賺取價差，這件事情是伊
      等去找丁○○的朋友綽號「阿基」買，是由丁○○去聯絡
      他的朋友阿基，伊跟丁○○一起去找阿基買，拿到之後伊
      等就到辛○○家，因為辛○○與伊分10公克，辛○○有給
      我3 公克的錢2700元。伊賣給辛○○3 公克價差的部份，
      丁○○沒有分享到價差，他自己買自己的。伊在98年9 月
      17日偵訊中曾經說伊與丁○○各便宜買1 包，是指伊給辛○○1 公克900 元，伊等買的是10公克7500元，10公克有
      差1500元，丁○○買的就是10公克7500元，如果有人向他
      買就可以賺到價差，因為丁○○沒有分享到伊賣給辛○○
      3 公克的價差等語（見本院99年3 月16日審判筆錄第10-1
      1 頁），惟顯然與前揭各項事證有間，實難憑信，況證人
      壬○○於本院審理時亦就伊自案發前往前推，與丁○○認
      識接近2 年，交情還不錯一情供明在卷，而觀諸前揭壬○○、丁○○間之通聯譯文，亦可見其等平日往來頻繁，應
      非無屬交情之人，則證人壬○○於事後為迴護被告丁○○
      ，配合被告丁○○之辯詞而為不實之證述，實難謂與常情
      有悖，是以自不得僅憑證人壬○○此部分證詞，即逕為被
      告丁○○有利之認定。
（四）本件事證明確，被告壬○○、丁○○上開共同販賣第二級
      毒品之犯行，堪以認定，應依法論科。
十、訊據被告癸○○對於上揭事實欄一（十）所載之販賣第二級
    毒品事實坦白承認，而被告壬○○則矢口否認有與被告癸○○共同販賣第二級毒品犯行，辯稱：這部分事實檢察官有誤
    解，6500元是伊跟被告癸○○去跟朋友TED 拿大麻之價格，
    因TED 讓伊等欠錢，而伊跟被告癸○○聯絡，是因為叫他趕
    快把錢給伊，伊要把錢給TED ，被告癸○○幫他朋友拿伊不
    清楚，可能有聽過叫小夏的人，但沒有見面，此部分伊沒有
    營利，反而倒貼錢幫被告癸○○拿，被告癸○○還欠伊錢云
    云。惟查：
（一）被告癸○○於本院審理時就其被訴上揭事實欄一（十）所
      載之事實自白不諱，並核與證人即被告壬○○於98年9 月
      17日檢察官訊問時結證稱：有伊負責拿貨，癸○○負責找
      客人，且獲利伊等對半分之情，但不是一直都是這個模式
      ，‧‧這個模式從今年農曆年過後開始，‧‧賣出去是癸○○在主導，電話中都沒有講到賣的對象，但是跟癸○○
      有提到夏姐，夏姐、小夏是同一個人，伊有在酒店門口看
      過她等語（見編號2 卷第301-302 頁），及於本院審理時
      所證述伊有幫被告癸○○去向Randy 等人拿大麻之情節一
      ，足認被告癸○○上開任意性自白，應與事實相符，可以
      採取。
（二）上揭事實欄一（十）所載之事實，業據證人即共同被告癸○○於本院審理時結證稱：伊有賣大麻給名亨酒店叫小夏
      的小姐，大麻來源是伊請壬○○幫伊拿，伊每次請壬○○
      幫伊拿10公克，7500元，伊賣給小姐是零賣的方式，1 公
      克加100 元，所以1 公克賣850 元。伊有告訴壬○○關於
      小夏這個人，伊告訴他，伊有1 個朋友叫做小夏，他要跟
      伊買大麻，伊請壬○○幫伊拿。壬○○他有問伊錢的狀況
      ，伊每次請他幫伊拿大麻，都是用欠的方式，因為伊的工
      作不穩定，所以他想要瞭解伊什麼時候還錢給他，他有關
      心過伊賣得好不好，壬○○知道伊拿大麻就是要賣給酒店
      小姐等語（見本院99年3 月16日審判筆錄第29-33 頁），
      而佐以被告壬○○於98年9 月17日偵訊時所供稱：有伊負
      責拿貨，癸○○負責找客人，且獲利伊等對半分之情，‧
      癸○○的部分他拿去賣再分伊等語（見編號2 卷第301-30
      2 頁），足見被告癸○○上開證述應屬實情，堪以採信，
      而被告壬○○所辯前情尚為事後避重就輕之詞，無足為取
      。此外，復有上開被告壬○○所有供其聯絡販賣毒品事宜
      所用之行動電話1 支（即如附表二編號二所示之物，不含
      門號0000000000 號SIM 卡1 張）扣案可資佐證。
（三）再者，依前所述，可知就上揭事實欄一（十）所載之販賣
      第二級毒品大麻部分，是由被告壬○○、癸○○共同謀議
      ，推由被告壬○○自向真實姓名、年籍均不詳之「RANDY
      」等成年人，以每10公克7500元之價格，販入第二級毒品
      大麻10公克後，再交由被告癸○○出面在上址名亨酒店販
      賣予小夏，並約定獲利均分，顯見被告被告壬○○、癸○○就上揭事實欄一（十）所載之2 次販賣第二級毒品犯行
      ，均有犯意聯絡、行為分擔。
（四）至被告壬○○雖另辯以伊倒貼錢幫被告癸○○拿，被告癸○○還欠伊云云，而被告癸○○亦供認伊有積欠被告壬○○所支付向他人購入毒品價金一情，然被告壬○○與癸○○間就此部分販賣第二級毒品犯行，既有犯意聯絡、行為
      分擔，詳如前述，則其等就販入毒品價金、販賣毒品所得
      利潤，如何計算分別負擔，是否由其中一人先行支出，其
      後再合併計算，致其間造成其中一人已支出費用較多，乃
      均不影響被告壬○○、癸○○已成立之犯罪。又被告癸○○固於本院99年6 月4 日審理時自白上揭事實欄一（十）
      （２）部分之其販賣10公克大麻，價格為9000元，惟觀諸
      被告癸○○前於本院審理時所供述之販入價格及獲利情形
      ，此部分自白尚有未合，故從被告癸○○等有利之認定，
      認定此次販賣價格應為8500元，附此敘明。
（五）本件事證明確，被告癸○○、壬○○上開2 次共同販賣第
      二級毒品之犯行，均堪認定，應依法論科。
十一、訊據被告壬○○對於上揭事實欄一（十一）所載之轉讓第
      二級毒品事實坦白承認，並核與證人甲○○於檢察官訊問
      、本院審理時所結證述被告壬○○於上揭事實欄一（十一
      ）所載時、地，轉讓第二級毒品大麻予伊施用等語相符（
      見編號25卷第127 頁、本院99年5 月10日審判筆錄第32頁
      ），復有通聯譯文1 紙在卷足參（見編號2 卷第31頁），
      是認被告壬○○此部分任意性自白亦與事實相符，可以採
      取。本件事證明確，被告壬○○上揭轉讓大麻之犯行，堪
      以認定，應依法論科。
十二、訊據被告丁○○矢口否認有上揭事實欄一（十二）所載之
      轉讓第二級毒品犯行，辯稱：98年7 月13日當天被告壬○○打電話給伊，伊在伊阿姨家，伊知道他要來找伊，所以
      伊就回家，壬○○當天有到伊家來找伊，但伊沒有請他用
      大麻，他自己有帶，伊不需要請他云云。惟查：
（一）上揭事實欄一（十二）所載之事實，業據證人壬○○於檢
      察官訊問時結證稱：（問：98年7 月13日20時8 分通聯譯
      文「告以要旨」，何意？）我要去丁○○阿姨家抽大麻，
      他阿姨家跟丁○○家都在明水路的同一棟樓，當時因為丁○○搬家，暫時住在他阿姨家，當時他阿姨不在，我會去
      找他是因為我身上沒有大麻，所以去找他，丁○○免費提
      供我大麻施用，我們幾個好朋友如果誰身上沒有大麻就問
      誰有，有的人就會免費提供其他人抽一口等語（見編號25
      卷第119 頁），並於本院審理時結證稱：丁○○有請伊抽
      過大麻，伊不記得在何處，很多時候伊都不是記得很清楚
      ，伊是看監聽譯文回想才回答問題，98年度警聲搜字第12
      85號卷第128 頁，98年7 月13日晚上9 點14分通訊監察譯
      文，是伊與丁○○對話內容，這段對話的pipe是指抽菸抽
      大麻都可以用，普通的煙斗。伊偵訊中稱在丁○○阿姨家
      抽大麻，這句話也是看監聽譯文，伊打電話給丁○○，他
      說他在阿姨家。98年7 月13日當天伊應該是去丁○○家，
      伊最開始偵訊時說伊去他阿姨家抽大麻，是因為檢察官沒
      有提示98年7 月13日晚上9 點14分的通訊監察譯文，所以
      伊才會說去他阿姨家抽大麻，98年7 月13日晚上9 時14分
      對話結束之後，伊應該有上去丁○○家。而於98年7 月13
      日晚上8 時8 分，伊跟丁○○表示「我去找你抽一下」，
      是意指抽大麻，伊不記得當天有無帶大麻去丁○○家，但
      不是伊的就是他的，伊在警詢中看譯文的感覺，好像是伊
      沒有大麻，他在他阿姨家，所以伊去找他抽大麻，現在要
      伊回想，伊沒有辦法記得很清楚，但是應該是去找他抽大
      麻等語在卷（見本院99年3 月16日審判筆錄），且有98年
      7 月13日被告壬○○使用門號0000000000行動電話，與被
      告丁○○所使用行動電話0000000000號之通訊監察譯文在
      卷可考（附於本院卷一第221-222 頁，通話內容詳下列所
      載）。而參以下揭被告壬○○與丁○○之通話內容，及依
      證人壬○○於本院審理時所證，是見證人壬○○於偵查中
      應是因為檢察官沒有提示98年7 月13日晚上9 點14分的通
      訊監察譯文，所以伊才會據檢察官提示之98年7 月13日20
      時8 分通聯譯文證述當天是去丁○○阿姨家抽大麻，況依
      98年9 月28日偵訊筆錄之記載，證人壬○○確係於檢察官
      提示98年7 月13日20時8 分通聯譯文後，回答前開證述內
      容，且證人壬○○於本院審理時亦證稱：很多時候伊都不
      是記得很清楚，伊是看監聽譯文回想才回答問題等語，是
      證人壬○○因檢察官所提示之通聯譯文未完整，致其回想
      記憶錯誤，亦難謂與常情未合，堪認前揭證人壬○○於檢
      察官訊問時所證之於98年7 月13日被告丁○○轉讓大麻予
      伊施用之地點顯有錯誤記憶之情，而應以其於本院審理時
      所結證之轉讓地點與事實相符，可以採取。且證人壬○○
      迭於偵查、本院審理時就被告丁○○確有請伊抽過大麻一
      節結證明確在卷，並證稱98年7 月13日係前往找被告丁○○抽大麻，實尚無法僅因證人壬○○於偵查中之證詞有上
      開就地點記憶不清一情，即認證人壬○○此部分之證詞具
      有矛盾、瑕疵而全部不足採信。
      ＊（98年7 月13日被告壬○○與丁○○之通訊監察譯文）
      （1.）壬○○（A）與丁○○（B）【0000 0000】
      A:你在幹麻?我去找你抽一下。
      B:甚麼時候?我要去買貓砂耶。
      A:好阿，那你去買阿。
      B:然後你甚麼時候來?
      A:你CD聽了嗎?
      B:聽了。
      A:那我也要聽，那我去找你。
      B:可以阿。
      A:在你阿姨家聽喔?
      B:對阿。
      A:好，那我去找你。
      B:你幾點到?
      A:我大概半個小時後吧。
      B:先來找我再說吧，掰。
      A:掰。
      （2.）壬○○（A）與丁○○（B）【0000 0000】
      A:你家幾樓阿?
      B:我家6樓。
      A:你有PIPE嗎?
      B:有阿。
      A:我要帶嗎?
      B:都可以阿。先上來吧，掰。
（二）至被告丁○○雖以前揭情詞置辯，惟顯與上開各項事證有
      間，難以遽採，況據卷附通訊監察譯文內容、證人壬○○
      前所供，可見被告丁○○與壬○○間係朋友關係，並多有
      往來，而應無怨隙，則倘被告丁○○確未曾無償轉讓大麻
      予證人壬○○施用，衡常證人壬○○當無甘冒擔負偽證罪
      責之風險，而故意設詞誣陷被告丁○○涉犯此轉讓禁藥罪
      之理，且依前揭【0000 0000 】之通訊監察譯文，其中，
      壬○○尚詢問被告丁○○家中是否有煙斗可供使用，有無
      需要其自己帶到被告丁○○家中，而若被告丁○○上開所
      辯當日壬○○自己有帶大麻前來，伊不需要請壬○○云云
      為真，則98年7 月13日晚間，壬○○何需特別打電話與被
      告丁○○約定，去找被告丁○○抽大麻，並且詢問是否需
      要自己攜帶施用大麻工具前往，此要與常情有違，益徵證
      人壬○○前揭證詞應與事實相合，足以採取，而被告丁○○於98年7 月13日21時14分許，其以所持用之門號000000
      0000號行動電話與壬○○所持用之門號0000000000號行動
      電話聯絡後某時，在其上址住處，無償轉讓大麻供壬○○
      施用一情，足可認定。
（三）綜上，被告丁○○上開所辯顯係事後卸責之詞，委無足取
      。本件事證明確，被告丁○○上揭轉讓大麻之犯行，可以
      認定，應依法論科。
十三、訊據被告乙○○對於前揭事實欄一（十三）所示時、地，
      施用第二級毒品大麻之事實坦白承認，又經將被告乙○○
      於98年7 月17日14時30分許為警查獲後所採集之尿液送驗
      結果，亦呈大麻陽性反應，有海岸巡防署北部地區巡防局
      查獲違反毒品危害防制條例案件犯嫌代碼對照表、台灣檢
      驗科技股份有限公司濫用藥物檢驗報告（編號N000000-0
      ）各1 紙附卷可稽，此外，復有上開被告乙○○所有，且
      為供其犯本件施用第二級毒品罪所用之如附表一編號四所
      示之吸食器2 組扣案為證，是認被告乙○○上開任意性自
      白，核與事實相符，堪以採信。查被告乙○○前因施用毒
      品案件，經臺灣臺北地方法院以97年度毒聲字第901 號裁
      定送觀察、勒戒，經觀察、勒戒後，認無繼續施用毒品之
      傾向，於97年12月29日釋放出所，並經臺灣臺北地方法院
      檢察署檢察官於98年1 月17日，以97年度毒偵字第2979號
      為不起訴處分確定，有臺灣臺北地方法院檢察署檢察官97
      年度毒偵字第2979號不起訴處分書、被告乙○○之臺灣高
      等法院被告前案紀錄表各1 份在卷可憑，其於前次觀察勒
      戒執行完畢釋放後，5 年內再犯毒品危害防制條例第10條
      第1 項、第2 項之罪，是依毒品危害防制條例第23條第2
      項之規定，應予依法追訴。本件事證明確，被告乙○○上
      揭施用第二級毒品犯行足可認定，應依法論科。
十四、訊據被告戊○○對於上揭事實欄一（十四）（１）所載之
      轉讓第二級毒品事實自白不諱，並與證人甲○○於檢察官
      訊問、本院審理時所結證述被告戊○○於上揭事實欄一（
      十四）所載時、地，轉讓第二級毒品大麻予伊施用等情互
      核相合（見編號25卷第127 頁、本院99年5 月10日審判筆
      錄第25、26頁），此外，復有98年7 月15日22時42分甲○○與壬○○之通聯譯文1 紙在卷足參（見編號2 卷第220
      頁），是認被告戊○○此部分任意性自白核與事實相符，
      可以採取。本件事證明確，被告戊○○上揭轉讓大麻之犯
      行，足可認定，應依法論科。
十五、訊據被告甲○○對於上揭事實欄一（十四）所載之2 次轉
      讓第二級毒品犯行坦白承認，並核與證人戊○○、壬○○
      分別於本院審理時結證稱被告甲○○於上揭事實欄一（十
      四）所載之時、地，各轉讓第二級毒品大麻予其等施用等
      節一致（見本院99年5 月10日審判筆錄第18、32、33頁）
      ，此外，復有98年8 月7 日14時29分甲○○與壬○○之通
      聯譯文1 紙在卷足參（見編號2 卷第265 頁），是認被告
      甲○○上開任意性自白核與事實相符，可以採取。本件事
      證明確，被告甲○○上揭2 次轉讓大麻之犯行，足可認定
      ，均應依法論科。
十六、訊據被告吳培煥、葉純利對於上揭事實欄一（十五）所載
      之製造第二級毒品事實坦白承認，並核與證人即同案被告
      丙○○於檢察官訊問時所結證述之情節一致（見編號6 卷
      第118 頁），復有台灣電力公司台北北區營業處用戶用電
      資料表、臺北縣政府警察局永和分局破獲吳培煥大麻毒品
      工廠案現場勘察報告及附件、內政部警政署98年12月25日
      警署刑偵字第0980016257號函及附件附卷可稽（附於編號
      23卷第97頁、第125 頁；本院98年度訴字第434 號卷第58
      頁），及上開如附表五編號一、附表六編號一至七所示之
      物；被告吳培煥所有，供其與共犯即被告葉純利共同犯本
      件製造第二級毒品罪所用之如附表六編號八至四十三之物
      ；被告吳培煥所有，因其與被告葉純利共同犯製造第二級
      毒品罪所得如附表六編號四十四所示之物扣案為證，而上
      開扣得之如附表五編號一、附表六編號一至七所示之物經
      送請法務部調查局鑑定結果，均含有第二級毒品大麻成分
      ，詳如附表五編號一、附表六編號一至七備註欄所載，亦
      有附表五編號一、附表六編號一至七所示之鑑定書在卷資
      憑，是認被告吳培煥、葉純利前揭任意性自白核與事實相
      符，可以採取。本件事證明確，被告吳培煥、葉純利上揭
      共同製造第二級毒品之犯行，足可認定，應依法論科。
十七、訊據被告丙○○、吳培煥對於上揭事實欄一（十六）所載
      之共同販賣第二級毒品事實均坦白承認，並核與證人戊○○、甲○○、癸○○、乙○○於本院審理時所結證述其等
      各於上揭事實欄一（十六）（１）至（５）所示之交易時
      間、交易地點，共同或分別以上揭事實欄一（十六）（１
      ）至（５）所示之交易金額，與被告丙○○交易買賣上揭
      事實欄一（十六）（１）至（５）所示之第二級毒品大麻
      之情節相合（見本院99年5 月10日審判筆錄），且由證人
      即共同被告丙○○就被告吳培煥所涉上揭共同販賣第二級
      毒品大麻部分事實結證稱：伊有賣大麻給證人戊○○、甲○○、癸○○、乙○○等人，伊販賣給他們的大麻來源是
      伊跟被告吳培煥拿的。原則上有人需要大麻時打電話給伊
      預定大麻，伊會跟被告吳培煥拿大麻，伊找吳培煥時他不
      一定會有，所以會累積好幾個人要拿，再去跟被告吳培煥
      拿，伊有時打電話跟被告吳培煥聯絡，有時去他家按電鈴
      ，伊去跟被告吳培煥拿大麻時，跟他說有朋友要拿大麻，
      總共多少，他就給伊多少，有時伊會現金代墊大麻價金給
      被告吳培煥，有時伊會跟需要的人完成交易之後，再將錢
      給被告吳培煥，伊與被告吳培煥計算方式，是10公克7 千
      元，被告吳培煥知道伊拿大麻是要去賣給別人，伊在偵查
      中稱是被告吳培煥叫伊拿去賣，伊跟他拿1 包10公克7 千
      元，伊賣10公克8 千元，剩下的是伊的酬勞，是伊與被告
      吳培煥在聊天時有聊到過，後來就按照聊天內容這樣做等
      語屬實（見同上本院審判筆錄第41-44 頁），復有被告丙○○於上揭事實欄一（十六）（２）、（４）、（５）所
      載交易時間，與證人戊○○、甲○○、癸○○、乙○○間
      之通訊監察譯文各1 紙在卷足考（附於編號6 卷第89、90
      頁；第70、71頁；第81、82頁），及前揭被告吳培煥所有
      供其販賣第二級毒品所用之如附表五編號三所示之行動電
      話1 支（含門號0000000000號SIM 卡1 張），及其所有販
      賣第二級毒品所得之現金26400 元扣案為證。再者，上揭
      事實欄一（十六）所載之販賣第二級毒品犯行，係由被告
      丙○○、吳培煥共同謀議，約定由被告吳培煥提供前揭經
      其製造完成包裝後之大麻，並推由被告丙○○出面交易販
      售上開第二級毒品大麻予戊○○、甲○○、癸○○、乙○○等人，每出售每10公克大麻，被告丙○○即將所得款項
      中7000元交付予被告吳培煥，其餘所得部分則為被告丙○○之獲利，則被告丙○○、吳培煥就上揭事實欄一（十六
      ）所載之5 次販賣第二級毒品犯行，均有犯意聯絡、行為
      分擔一情，亦堪以認定。又證人乙○○於本院審理時就與
      被告丙○○交易大麻之數量、金額等節，係結證稱：（問
      ：當初交易的數量、金額為何？）大概是5 公克或10公克
      ，以4 千元或8 千元的價格，我忘記了；我知道他賣的價
      格為5 公克4 千元、10公克就是8 千元等語（見本院同上
      審判筆錄第38頁），而佐以被告丙○○於偵查、本院審理
      中所供：通聯譯文中酒是指大麻，1 瓶酒就是5 公克大麻
      的意思；伊印象中是賣乙○○5 公克1 包大麻等語（編號
      6 卷第117 頁、本院同上審判筆錄第40頁），可認於98年
      7 月4 日，被告丙○○與乙○○交易之大麻數量應為5公
      克，金額則為4000元，併此敘明。本件事證明確，被告丙○○、吳培煥上揭5 次共同販賣第二級毒品之犯行，足可
      認定，均應依法論科。
十八、被告壬○○之選任辯護人為被告壬○○主張：被告壬○○
      就上揭事實欄一（七）（２）、（３）部分，於偵查中及
      審理中均自白犯罪，又被告壬○○已於偵查中供稱其前手
      係被告丙○○及綽號「阿基」（本名為羅一翔）之男子，
      員警並因此循線查獲，且經檢察官提起公訴，爰請各依毒
      品危害防制條例第17條第1 項、第2 項規定減輕其刑一節
      ，惟按「犯第四條至第八條、第十條或第十一條之罪，供
      出毒品來源，因而查獲其他正犯或共犯者，減輕或免除其
      刑。」、「犯第四條至第八條之罪於偵查及審判中均自白
      者，減輕其刑」，毒品危害防制條例第17條第1 項、第2
      項固分別定有明文，然被告壬○○於檢察官訊問時係供稱
      ：（問：你跟ALEX於98年5 月7 日通聯譯文「提示」此次
      在何處拿大麻給他？）應該是在忠孝東路，我跟他合買過
      一次，拿給他的地方在台北市○○○路的順成蛋糕店附近
      ，我沒有賣過大麻給任何人，是我比較熱心會幫大家拿。
      （問：98年5 月13日你與ALEX通聯譯文「提示」，此次在
      何處拿大麻給他？）地點我忘了，我是當天在三重家樂福
      跟大鼎拿大麻，拿一包10公克8 千到9 千。BUD 就是簡稱
      大麻的名詞等語（見編號2 卷第328 頁），觀諸前揭被告
      壬○○於偵查中之供述，顯見被告壬○○於偵查中並未自
      白上揭事實欄一（七）（２）、（３）部分之販賣第二級
      毒品犯行，縱被告壬○○於本院審理中有自白此部分販賣
      毒品犯行，則仍與上開毒品危害防制條例第17條第2 項所
      定之情有間。再者，證人即查獲本案警員庚○○於本院審
      理時結證稱：被告壬○○所涉毒品案件伊是承辦人並製作
      筆錄，在製作筆錄過程有告知壬○○毒品危害防制條例第
      17條之內容，當時壬○○有辯護人在旁，伊跟他解釋之後
      ，辯護人有再對他解釋。壬○○有供出上游，但他供出上
      線的人伊等已經在偵辦，在監聽了，他有說綽號大鼎就是
      丙○○，丙○○的大麻比較濕，就是自己栽種，伊等就因
      壬○○的供詞去拘提丙○○，但丙○○的部分，在壬○○
      到案之前，已經上線監聽了，伊等拘提到丙○○後，就經
      丙○○的帶同及依其供述再查獲了吳培煥等語，而證人即
      承辦本案警員己○○則於本院審理時結證稱：伊應該是壬○○筆錄之紀錄人。伊製作完壬○○筆錄後，與壬○○聊
      天有聊到，壬○○有供出他的上游是一位綽號叫阿基的男
      子，但壬○○完全不知道他的狀況，只知道他叫阿基，他
      對叫阿基的這個人任何資料完全不知道。阿基當時伊等已
      經執行通訊監察，知道他有販賣情事，才會向法院聲請通
      訊監察，再由壬○○的陳述佐證阿基確實有販賣毒品之事
      ，關於阿基這個人，在壬○○跟伊等說明有這個人時，已
      經在監控中等語在卷（見本院99年5 月10日審判筆錄），
      而據證人庚○○、己○○前揭足認本案被告丙○○、另案
      被告羅一翔於查獲被告壬○○並供出其等為壬○○之毒品
      來源前，警方即均已著手進行偵查，並進行通訊監察中，
      而非係因被告壬○○為警查獲後所為之供述，警方始因而
      循線查獲本案被告丙○○、另案被告羅一翔，尚難認與上
      開毒品危害防制條例第17條第2 項所定「因而查獲其他正
      犯或共犯者」之構成要件相合，據上，均無從逕予以適用
      上開毒品危害防制條例第17條第1 項、第2 項之規定減輕
      被告壬○○之刑，是被告壬○○之選任辯護人上開所陳自
      不得認為有據。
十九、被告丙○○之選任辯護人則為被告丙○○辯護以：被告丙○○就其販賣大麻予壬○○等人之行為，於偵查中均已坦
      承，爰請依毒品危害防制條例第17條第2 項規定減輕其刑
      一節，然被告丙○○於檢察官訊問時係供稱：（問：有無
      在98年6 月下旬，在三重市重陽橋下，賣3 公克大麻給戊○○3 千元？）當時應該沒有金錢交易，因為我認識他一
      年多了，我們還蠻合得來的，所以那次我是無償送他等語
      （見編號6 卷第117 頁），觀諸前揭被告丙○○於偵查中
      之供述，顯見被告丙○○於偵查中並未自白上揭事實欄一
      （十六）（３）部分販賣第二級毒品之犯行，縱被告丙○○於本院審理中有自白此次販賣第二級毒品規行，則亦與
      上開毒品危害防制條例第17條第2 項所定之構成要件不符
      ，無從逕予以適用減輕其刑，是被告丙○○之選任辯護人
      上開辯護所據，難以採取。
參、比較新舊法部分：
一、按毒品危害防制條例修正第4條業於98年5月20日以華總一義
    字第09800125141號公布，自公布後6個月即98年11月20日施
    行，新法第4 條規定：「製造、運輸、販賣第一級毒品者，
    處死刑或無期徒刑；處無期徒刑者，得併科新臺幣2 千萬元
    以下罰金。製造、運輸、販賣第二級毒品者，處無期徒刑或
    7年以上有期徒刑，得併科新臺幣1千萬元以下罰金。製造、
    運輸、販賣第三級毒品者，處5 年以上有期徒刑，得併科新
    臺幣7 百萬元以下罰金。製造、運輸、販賣第四級毒品者，
    處3年以上10年以下有期徒刑，得併科新臺幣3百萬元以下罰
    金。製造、運輸、販賣專供製造或施用毒品之器具者，處1
    年以上7年以下有期徒刑，得併科新臺幣1百萬元以下罰金。
    前五項之未遂犯罰之。」，而舊法第4 條規定：「製造、運
    輸、販賣第一級毒品者，處死刑或無期徒刑；處無期徒刑者
    ，得併科新臺幣1 千萬元以下罰金。製造、運輸、販賣第二
    級毒品者，處無期徒刑或7 年以上有期徒刑，得併科新臺幣
    7 百萬元以下罰金。製造、運輸、販賣第三級毒品者，處5
    年以上有期徒刑，得併科新臺幣5 百萬元以下罰金。製造、
    運輸、販賣第四級毒品者，處3 年以上10年以下有期徒刑，
    得併科新臺幣3 百萬元以下罰金。製造、運輸、販賣專供製
    造或施用毒品之器具者，處1 年以上7 年以下有期徒刑，得
    併科新臺幣1 百萬元以下罰金。前五項之未遂犯罰之。」，
    經比較修正前後關於罰金刑之規定，以修正前法律，較有利
    於行為人，故依刑法第2 條第1 項前段規定，自應適用修正
    前毒品危害防制條例第4 條之規定。
二、又按毒品危害防制條例修正第4 條比較新舊法之結果，新法
    關於罰金刑部分，金額既有提高，應以舊法之規定，對行為
    人較為有利，詳如前述；惟修正後同條例第17條第2 項增訂
    ：「修正犯第4 條至第8 條之罪於偵查及審判中均自白者，
    減輕其刑」，則被告乙○○、壬○○、癸○○、丙○○、吳
    培煥、葉純利等人於本案之偵查及審判中就被訴之運輸、製
    造、販賣第二級毒品犯行均已自白，自就該次犯行有修正後
    同條例第17條第2 項之適用，而依新法即不得量處無期徒刑
    ，是綜合比較新舊法之結果，就前揭被告乙○○、壬○○、
    癸○○、丙○○、吳培煥、葉純利等人於本案之偵查及審判
    中均已自白之運輸、製造、販賣第二級毒品犯行部分，則應
    依刑法第2 條第1 項但書規定適用新法，對被告乙○○等人
    較為有利。
肆、論罪科刑：
一、按大麻係毒品危害防制條例第2 條第2 項第2 款所規定之第
    二級毒品，不得非法製造、運輸、販賣及轉讓；另行政院依
    懲治走私條例第2 條第4 項法律授權，公告毒品危害防制條
    例所列毒品，係屬甲項第4 目管制進出口之物品，不得進出
    口。再按大麻屬毒品危害防制條例所定之第二級毒品，亦屬
    中央衛生主管機關明令公告禁止製造、輸入、輸出販賣或陳
    列之毒害藥品（禁藥），不得轉讓。惟按藥事法第83條第1
    項法定刑為7 年以下有期徒刑，得併科新臺幣500 萬元以下
    罰金，較毒品危害防制條例第8 條第2 項法定刑6 月以上5
    年以下有期徒刑，得併科新臺幣70萬元以下罰金為重。又藥
    事法第83條第1 項係於93年4 月21日修正公布，同年月23日
    施行，亦為毒品危害防制條例之後法。另毒品之範圍尚包括
    影響精神物質與其製品，而藥事之管理，則非僅止於藥品之
    管理。毒品未必係經公告之禁藥，禁藥亦未必為毒品，因而
    毒品危害防制條例與藥事法二者，並無必然之特別法與普通
    法關係，故除有轉讓之第二級毒品達毒品危害防制條例第8
    條第6 項之一定數量，經依法加重後之法定刑較藥事法第83
    條第1 項之法定刑為重之情形外，因藥事法第83條第1 項為
    後法，且為重法，應優先適用藥事法處罰（臺灣高等法院暨
    所屬法院94年法律座談會刑事類提案第8 號結論參照，最高
    法院97年度台上字第2158號、96年度台上字第3582號判決亦
    同此見解）。其後，藥事法第83條雖又於95年5 月30日公布
    修正，然此次修正內容僅係刪除常業犯之規定，就構成要件
    之內容及刑度均未修正，當不影響前述法條競合之適用結論
    ，併此說明。而查本案被告乙○○、壬○○、丁○○、戊○○、甲○○前開各次轉讓大麻之數量，均尚乏積極證據足以
    證明已達於毒品危害防制條例第8 條第6 項所定應加重其刑
    之法定數量（即20公克），又按被告壬○○、甲○○、戊○○等人轉讓大麻之行為，既發生藥事法第83條第1 項與毒品
    危害防制條例第8 條第2 項規定間之法規競合關係，而應優
    先適用較重之藥事法第83條第1 項規定論處，縱被告等於偵
    查及審判中均自白，基於法律整體適用不得割裂原則，不得
    另依修正後毒品危害防制條例第17條第2 項之規定，減輕其
    刑（臺灣高等法院暨所屬法院98年法律座談會刑事類提案第
    16號結論參照），合先敘明。
二、核被告乙○○就上揭事實欄一（一）部分所為，係犯修正後
    毒品危害防制條例第4 條第2 項之運輸第二級毒品罪及懲治
    走私條例第2 條第1 項私運管制物品進口罪；就上揭事實欄
    一（二）部分所為，係犯修正前毒品危害防制條例第4 條第
    2 項之販賣第二級毒品罪；就上揭事實欄一（三）部分所為
    ，均係犯修正前毒品危害防制條例第4 條第2 項之販賣第二
    級毒品罪（3 罪）；就上揭事實欄一（四）部分所為，均係
    犯藥事法第83條第1 項之轉讓禁藥罪（2 罪）；就上揭事實
    欄一（十三）部分所為，則係犯毒品危害防制條例第10條第
    2 項之施用第二級毒品罪。其販賣、轉讓前持有第二級毒品
    即禁藥大麻之低度行為，均應為販賣、轉讓之高度行為所吸
    收，不另論罪。被告乙○○與「Wee 」之成年男子就上開運
    輸第二級毒品犯行，互有犯意聯絡及行為分擔，應論以共同
    正犯。又被告乙○○利用不知情之快遞公司人員運輸大麻之
    行為，為間接正犯。被告乙○○以私運一行為同時觸犯修正
    後毒品危害防制條例第4 條第2 項之運輸第二級毒品罪及懲
    治走私條例第2 條第1 項之私運管制物品進口罪，為想像競
    合犯，應依刑法第55條規定從一重之修正後毒品危害防制條
    例第4 條第2 項運輸第二級毒品罪處斷。被告乙○○所犯上
    開1 次運輸第二級毒品犯行、4 次販賣第二級毒品犯行、2
    次轉讓禁藥犯行、1 次施用第二級毒品犯行，犯意各別、行
    為互殊，應予分論併罰。查被告乙○○迭於偵查及本院審理
    時，就上揭運輸第二級毒品之犯行均自白不諱，故此部分應
    依修正後毒品危害防制條例第17條第2 項規定，減輕其刑。
    爰審酌被告乙○○明知第二級毒品大麻對於人體健康戕害甚
    巨，竟為運輸、販賣、轉讓大麻犯行，戕害國民身心健康，
    惡性重大，而所運輸大麻數量非少，若流入市面所生危害甚
    大，幸及時遭查獲而未流出，兼衡被告乙○○之素行、犯罪
    動機、手段、犯罪所得、次數，及犯後坦承運輸、轉讓、施
    用大麻，惟矢口否認販賣大麻之態度等一切情狀，各量處如
    附表七所示之刑，並依法定其應執行刑，以資懲儆。
三、核被告壬○○就上揭事實欄一（五）（１）、（２）、（３
    ）部分所為，均係犯修正後毒品危害防制條例第4 條第2 項
    之販賣第二級毒品罪（3 罪）；就上揭事實欄一（六）部分
    所為，係犯修正前毒品危害防制條例第4 條第2 項之販賣第
    二級毒品罪；就上揭事實欄一（七）（１）、（２）、（３
    ）部分所為，均係犯修正前毒品危害防制條例第4 條第2 項
    之販賣第二級毒品罪；就上揭事實欄一（八）部分所為，均
    係犯藥事法第83條第1 項之轉讓禁藥罪（4 罪）；就上揭事
    實一（九）部分所為，係犯修正後毒品危害防制條例第4 條
    第2 項之販賣第二級毒品罪；就上揭事實欄一（十）（１）
    、（２）部分所為，均係犯修正前毒品危害防制條例第4 條
    第2 項之販賣第二級毒品罪；另就上揭事實欄一（十一）部
    分所為，亦係犯藥事法第83條第1 項之轉讓禁藥罪。其販賣
    、轉讓前持有第二級毒品即禁藥大麻之低度行為，均應為販
    賣、轉讓之高度行為所吸收，不另論罪。又被告壬○○與丙○○間，就上開事實欄一（六）部分所示之販賣第二級毒品
    大麻犯行，有犯意聯絡及行為分擔，為共同正犯；被告壬○○與丁○○間，就上開事實欄一（九）部分所示之販賣第二
    級毒品大麻犯行，有犯意聯絡及行為分擔，為共同正犯；另
    被告壬○○與癸○○就上開事實欄一（十）所示販賣第二級
    毒品犯行，均有犯意聯絡及行為分擔，亦應論以共同正犯。
    又被告壬○○所為上開10次販賣第二級毒品犯行、5 次轉讓
    禁藥犯行，犯意各別、行為互殊，應予分論併罰。查被告壬○○迭於偵查及本院審理時，就上開事實欄一（五）；事實
    欄一（九）部分所載之販賣第二級毒品大麻犯行均自白在卷
    ，故被告壬○○此部分所犯各罪均應依修正後毒品危害防制
    條例第17條第2 項規定，減輕其刑。爰審酌被告壬○○正值
    青年，不思正途，竟意圖營利而10次販賣第二級毒品大麻，
    並5 次無償轉讓大麻予他人施用，嚴重影響國人身心健康、
    社會秩序、善良風俗，兼衡被告壬○○之犯罪動機、目的、
    手段、犯罪所得、次數、犯後態度、素行等一切情狀，各量
    處如附表八所示之刑，並依法定其應執行刑，以資懲儆。
四、核被告癸○○就上揭事實欄一（十）（１）、（２）部分所
    為，均係犯修正後毒品危害防制條例第4 條第2 項之販賣第
    二級毒品罪。其販賣前持有第二級毒品大麻之低度行為，應
    為販賣之高度行為所吸收，不另論罪。又被告癸○○與壬○○就上開販賣第二級毒品犯行，均有犯意聯絡及行為分擔，
    應論以共同正犯。被告癸○○所犯上開2 次販賣第二級毒品
    犯行，犯意各別，行為互殊，應予分論併罰。查被告癸○○
    迭於偵查及本院審理時，就上揭2 次販賣第二級毒品之犯行
    均自白不諱，故均應依修正後毒品危害防制條例第17條第2
    項規定，減輕其刑。爰審酌被告癸○○明知第二級毒品大麻
    對於人體健康戕害甚巨，竟為販賣大麻犯行，戕害國民身心
    健康，亦足以影響社會秩序，所為非是，及被告癸○○之素
    行、犯罪動機、手段、犯罪所得、次數、犯後坦承之態度等
    一切情狀，各量處如附表九所示之刑，並依法定其應執行刑
    ，以資懲儆。
五、核被告丁○○就上揭事實欄一（九）部分所為，係犯修正前
    毒品危害防制條例第4 條第2 項之販賣第二級毒品罪；就上
    揭事實欄一（四）部分所為，則係犯藥事法第83條第1 項之
    轉讓禁藥罪。其販賣、轉讓前持有第二級毒品即禁藥大麻之
    低度行為，均應為販賣、轉讓之高度行為所吸收，不另論罪
    。被告丁○○與壬○○就上開販賣第二級毒品犯行，互有犯
    意聯絡及行為分擔，應論以共同正犯。又被告丁○○所為上
    開販賣第二級毒品犯行、轉讓禁藥犯行，犯意各別、行為互
    殊，應予分論併罰。爰審酌被告丁○○明知第二級毒品大麻
    對於人體健康戕害甚巨，竟為販賣、轉讓大麻犯行，戕害國
    民身心健康，影響社會秩序、善良風俗，所為非是，及被告
    丁○○之素行、犯罪動機、手段、犯罪所得、犯後態度等一
    切情狀，各量處如附表十所示之刑，並依法定其應執行刑，
    以資懲儆。
六、核被告丙○○就上揭事實欄一（六）部分所為，係犯修正後
    毒品危害防制條例第4 條第2 項之販賣第二級毒品罪；另就
    上揭事實欄一（十六）部分所為，亦均係犯修正後毒品危害
    防制條例第4 條第2 項之販賣第二級毒品罪（5 罪）。被告
    丙○○販賣前持有第二級毒品大麻之低度行為，均應為販賣
    之高度行為所吸收，不另論罪。又被告丙○○與壬○○間，
    就上開事實欄一（六）部分所示之販賣第二級毒品大麻犯行
    ，有犯意聯絡及行為分擔，為共同正犯；被告丙○○與吳培
    煥就上開事實欄一（十六）所示販賣第二級毒品犯行，均有
    犯意聯絡及行為分擔，亦應論以共同正犯。又被告丙○○所
    為上開6 次販賣第二級毒品犯行，犯意各別、行為互殊，應
    予分論併罰。查證人即查獲本案警員庚○○於本院審理時就
    其如何依被告丙○○之指述，循線查獲上開被告吳培煥裁種
    大麻的地方，並查獲共犯被告吳培煥等情結證述在卷（見本
    院99年5 月10日審判筆錄），是就被告丙○○上揭事實欄一
    （六）、（十六）部分所為，均應依修正後毒品危害防制條
    例第17條第1 項規定，減輕其刑，又被告丙○○迭於偵查及
    本院審理時，就上開事實欄一（六）；事實欄一（十六）（
    １）、（２）、（４）、（５）部分所載之販賣第二級毒品
    大麻犯行均自白在卷，故被告丙○○前揭所犯各罪均應依修
    正後毒品危害防制條例第17條第2 項規定，遞減輕其刑。爰
    審酌被告丙○○正值青年，不思正途，為圖不法利益，竟意
    圖營利而多次販賣第二級毒品大麻，嚴重影響國人身心健康
    、社會秩序、善良風俗，復衡其之犯罪動機、目的、手段、
    犯罪所得、次數、犯後坦承犯行態度、素行等一切情狀，各
    量處如附表十一所示之刑，並依法定其應執行刑，以資懲儆
    。
七、核被告戊○○、甲○○就上揭事實欄一（十四）部分所為，
    均係犯藥事法第83條第1 項之轉讓禁藥罪。其等轉讓前持有
    第二級毒品大麻之低度行為，乃轉讓之當然行為，均不另論
    罪。又被告甲○○為上開事實欄一（十四）（１）、（２）
    所載2 次轉讓禁藥犯行，犯意各別，行為互殊，應予分論併
    罰。爰審酌被告戊○○、甲○○均明知大麻對於人體健康戕
    害甚巨，竟將該禁藥即第二級毒品轉讓，不僅危害他人健康
    ，亦造成社會秩序之潛在危險性，兼衡其等之素行、智識程
    度、轉讓行為所生危害程度，及犯後自始坦承犯行態度等一
    切情狀，分別量處如主文所示之刑，並就被告甲○○部分依
    法定其應執行刑，以資懲儆。末查，被告戊○○、甲○○前
    均未曾因故意犯罪受有期徒刑以上刑之宣告，有本院卷附臺
    灣高等法院被告前案紀錄表可稽，本院認其等經此教訓後，
    當知警惕，應無再犯之虞，因認其等所受宣告之刑，以暫不
    執行為適當，爰依刑法第74條第1 項第1 款、第93條第1 項
    規定，併予各宣告緩刑3 年，且均於緩刑期間交付保護管束
    ，以啟自新。
八、核被告吳培煥、葉純利就上揭事實欄一（十五）部分所為，
    均係犯修正後毒品危害防制條例第4 條第2 項之製造第二級
    毒品罪；另被告吳培煥就上揭事實欄一（十六）部分所為，
    則均係犯修正後毒品危害防制條例第4 條第2 項之販賣第二
    級毒品罪（5 罪）。被告吳培煥、葉純利持有第二級毒品大
    麻之低度行為，分別為製造之高度行為所吸收，均不另論罪
    ；被告吳培煥販賣前持有第二級毒品大麻之低度行為，亦應
    為販賣之高度行為所吸收，不另論罪。又被告葉純利與吳培
    煥間，就上開製造第二級毒品大麻犯行，有犯意聯絡及行為
    分擔，為共同正犯；被告吳培煥與丙○○就上開事實欄一（
    十六）所示販賣第二級毒品犯行，均有犯意聯絡及行為分擔
    ，亦應論以共同正犯。被告吳培煥所犯上開1 次製造第二級
    毒品犯行、5 次販賣第二級毒品犯行，犯意各別、行為互殊
    ，應予分論併罰。查被告吳培煥、葉純利迭於偵查及本院審
    理時，就上開製造第二級毒品之犯行均自白不諱，被告吳培
    煥並自白有販賣第二級毒品大麻之犯行，故被告吳培煥、葉
    純利前揭所犯各罪均應依修正後毒品危害防制條例第17條第
    2 項規定，減輕其刑。爰審酌被告吳培煥、葉純利正值壯年
    ，不思正途，為圖不法利益，竟共同製造第二級毒品大麻，
    被告吳培煥並意圖營利而販賣大麻，嚴重影響國人身心健康
    、社會秩序、善良風俗，並參酌其等之犯罪動機、目的、手
    段、所生損害、犯罪所得、犯後坦承犯行態度、素行等一切
    情狀，分別各量處如附表十二、主文所示之刑，並就被告吳
    培煥部分依法定其應執行刑，以資懲儆。
九、至公訴人固聲請併對被告乙○○、壬○○、癸○○、丁○○
    、丙○○、吳培煥、葉純利宣告刑前強制工作云云，惟除被
    告乙○○前於97年間，因犯持有第二級毒品罪，經臺灣臺北
    地方法院以97年度易字第3429號判決處拘役50日，於98年1
    月12日確定，並於98年2 月27日易科罰金執行完畢，及有如
    事實欄所示之施用毒品前科紀錄外，其餘被告壬○○、癸○○、丁○○、丙○○、吳培煥、葉純利於犯本案前均無任何
    前科紀錄，有被告乙○○等7 人之臺灣高等法院被告前案紀
    錄表可按，然尚難因此即謂被告乙○○等7 人有犯罪之習慣
    ，而依被告乙○○等7 人於本院審理時所供，被告乙○○平
    日曾以教美語、送材料、在85度C 工作等為業；被告壬○○
    案發前在翰荃股份有限公司已擔任業務員1 年多；被告癸○○平日以擔任中餐點心廚師；被告丁○○仍係學生；被告丙○○為學生，並做電腦維修工作；被告吳培煥做兼職工作，
    而被告葉純利平日則在旅行社工作（見本院99年6 月4 日審
    判筆錄），亦無證據足以證明被告乙○○等7 人有因遊蕩或
    懶惰成習而犯罪之情形，是本院認本件對被告乙○○等7 人
    所處罪刑，均應足收刑罰執行矯正之效果，並無依刑法第90
    條第1 項規定宣告強制工作之必要，附此敘明。
伍、沒收部分：
（一）按毒品危害防制條例第19條第1 項固規定犯第4 條之罪者
      ，其供犯罪所用或因犯罪所得之財物應沒收，惟該條既未
      特別規定「不問屬於犯人與否，沒收之」等語，依該條沒
      收之物自應以屬於犯人者為限（最高法院93年度臺上字第
      3263號判決意旨參照）。又沒收為從刑之一種，依主從不
      可分之原則，應附隨緊接於主刑之下而同時宣告；又共同
      正犯因相互間利用他人之行為，以遂行其犯意之實現，本
      於責任共同之原則，有關沒收部分，對於共犯間供犯罪所
      用之物，自均應為沒收之諭知（最高法院91年度臺上字第
      5583號判決要旨參照）。再按毒品危害防制條例第19條第
      1 項規定，犯販賣毒品罪者，其犯罪所得之財物均沒收之
      ，係採義務沒收主義。故販賣毒品所得之對價，不問其中
      成本若干，利潤多少，均應全部諭知沒收，貫徹政府查禁
      煙毒之決心，以符立法本旨（最高法院91年度臺上字第24
      19號判決意旨參照）。另按毒品危害防制條例第19條第1
      項規定所稱「追徵其價額」者，係指所沒收之物為金錢以
      外之其他財物而無法沒收時，應追徵其價額，使其繳納與
      原物相當之價額。如所得財物為金錢而無法沒收時，始應
      「以其財產抵償之」（最高法院95年度臺上字第305 號判
      決要旨參照）。復按沒收含有保安處分之性質，在剝奪犯
      罪者因犯罪而取得之財產上利益，以遏止犯罪，與罰金屬
      刑罰之性質有別，故對於各共犯應採連帶沒收主義，不得
      就全體共犯之總所得，對於各共犯重複諭知沒收（最高法
      院94年度臺上字第1971號、95年度臺上字第6051號判決要
      旨參照），合先敘明。
（二）上開扣案如附表一編號一所示之大麻1 包，為查獲之第二
      級毒品，不問是否屬於被告乙○○或共犯所有，應依毒品
      危害防制條例第18條第1 項前段規定，宣告沒收並銷燬之
      。
（三）上開自被告吳培煥處所扣案如附表五編號一所示之物，及
      如附表六編號一至七所示之物，均係屬第二級毒品，亦應
      依毒品危害防制條例第18條第1 項前段規定，不問屬於犯
      人與否，宣告沒收並銷燬之。
（四）上開扣案如附表一編號三所示之用以夾藏、包裝第二級毒
      品大麻之音響1 組，既係Wee 用以包裝、防止大麻裸露之
      物，可認上開物品屬共同正犯Wee 所有，而供包裹、藏放
      毒品，防其裸露、潮濕，便於運輸所用之物；另扣案如附
      表一編號二所示之行動電話1 支（含門號0000000000號SI
      M 卡1 張），則屬被告乙○○所有，供其與Wee 聯絡運輸
      毒品大麻事宜之用，已如前述，故均應併依毒品危害防制
      條例第19條第1項前段之規定宣告沒收。
（五）上開扣案如附表一編號四所示之吸食器2 組，係被告乙○○所有，供其犯本件施用第二級毒品罪所用之物，業據被
      告乙○○於本院審理時供明在卷，應依刑法第38條第1 項
      第2 款之規定宣告沒收。
（六）上開扣案如附表二編號二所示之行動電話1 支（不含門號
      0000000000號SIM 卡1 張），則屬被告壬○○所有，分別
      供其與購毒者及共犯丁○○、丙○○、癸○○聯絡販賣毒
      品所用，詳如前述，為供被告壬○○犯前揭各次販賣、共
      同販賣第二級毒品罪所用之物，應依毒品危害防制條例第
      19條第1 項規定宣告沒收。至扣案之門號0000000000號SI
      M 卡1 張，因該行動電話門號申用人為翰荃股份有限公司
      ，而非被告壬○○一節，業經被告壬○○供明屬實在卷，
      是該SIM 卡自非為被告壬○○所有之物，尚乏沒收之依據
      ，爰不併予宣告沒收。
（七）上開扣案被告丁○○所有之BLACKBERRY型行動電話1 支（
      不含門號0000000000號SIM 卡1 張），依前所述，為供被
      告丁○○與共犯被告壬○○聯絡販賣毒品所用，亦應依毒
      品危害防制條例第19條第1 項規定宣告沒收。至扣案之門
      號0000000000號SIM 卡1 張，因該行動電話門號申用人為
      被告丁○○之母親，而非被告丁○○一節，亦由被告丁○○供承在卷，則該SIM 卡自非屬被告丁○○所有之物，尚
      乏沒收之依據，爰不併予宣告沒收。
（八）上開扣案如附表五編號三所示之行動電話1 支（含門號00
      00000000號SIM 卡1 張），係屬被告吳培煥所有，供其與
      共犯丙○○聯絡販賣毒品所用，詳如前述，為供被告吳培
      煥犯前揭各次共同販賣第二級毒品罪所用之物，應依毒品
      危害防制條例第19條第1 項規定宣告沒收。
（九）上開扣案如附表六編號八至四十三之物，均係屬被告吳培
      煥所有，供其與共犯葉純利共同犯本件製造第二級毒品罪
      所用之物，業據被告吳培煥、葉純利供明在卷，均應依毒
      品危害防制條例第19條第1 項規定宣告沒收。
（十）扣案如附表五編號二所示之現金648000元，其中26400 元
      應各屬被告吳培煥、丙○○第一次共同販賣第二級毒品予
      證人戊○○、甲○○之所得8000元，第二次共同販賣第二
      級毒品予證人戊○○、甲○○之所得8000元，第三次共同
      販賣第二級毒品予證人戊○○之所得2400元，第四次共同
      販賣第二級毒品予證人癸○○之所得4000元，第五次共同
      販賣第二級毒品予證人乙○○之所得4000元，即係被告吳
      培煥、丙○○共同販賣第二級毒品所得之財物，亦應依毒
      品危害防制條例第19條第1 項之規定，分別於被告吳培煥
      、丙○○各該共同販賣第二級毒品罪項下宣告沒收。其餘
      扣案現金621600元，雖為被告吳培煥所有之物，惟查無積
      極證據足以證明為供被告吳培煥製造、販賣第二級毒品所
      用之物或因犯製造、販賣第二級毒品罪所得之物，爰不予
      宣告沒收，附此敘明。
（十一）被告乙○○販賣1 次第二級毒品予證人甲○○之所得80
        00元及販賣3 次第二級毒品予證人戊○○之所得各2400
        元，係被告乙○○販賣毒品所得之財物，雖未扣案，然
        無證據證明已不存在，仍應依毒品危害防制條例第19條
        第1 項之規定，分別於各該販賣第二級毒品罪項下宣告
        沒收，惟如全部或一部不能沒收時，應以其財產抵償之
        。
（十二）被告壬○○販賣3 次第二級毒品予證人江文良之所得各
        18500 元、37000 元、30000 元，及販賣3 次第二級毒
        品予證人辛○○之所得各900 元、5000元、9000元，係
        被告壬○○販賣毒品所得之財物，雖未扣案，然無證據
        證明已不存在，仍應依毒品危害防制條例第19條第1 項
        之規定，分別於各該販賣第二級毒品罪項下宣告沒收，
        惟如全部或一部不能沒收時，應以其財產抵償之。
（十三）被告壬○○與被告丙○○共同販賣1 次第二級毒品予被
        告壬○○之不詳姓名年籍友人之所得10000 元，即係被
        告壬○○、丙○○共同販賣第二級毒品所得之財物，雖
        未扣案，然無證據證明已不存在，仍應依毒品危害防制
        條例第19條第1 項之規定，分別於被告壬○○、丙○○
        各該共同販賣第二級毒品罪項下宣告連帶沒收，如全部
        或一部不能沒收時，以其等財產連帶抵償之。
（十四）被告壬○○與被告丁○○共同販賣1 次第二級毒品予證
        人辛○○之所得2700元，即係被告壬○○、丁○○共同
        販賣第二級毒品所得之財物，雖未扣案，然無證據證明
        已不存在，仍應依毒品危害防制條例第19條第1 項之規
        定，分別於被告壬○○、丁○○各該共同販賣第二級毒
        品罪項下宣告連帶沒收，如全部或一部不能沒收時，以
        其等財產連帶抵償之。
（十五）被告癸○○與被告壬○○共同販賣販賣2 次第二級毒品
        予「小夏」之所得各8500元、8500元，即係被告癸○○
        、壬○○共同販賣第二級毒品所得之財物，雖未扣案，
        然無證據證明已不存在，仍應依毒品危害防制條例第19
        條第1 項之規定，分別於被告癸○○、壬○○各該共同
        販賣第二級毒品罪項下宣告連帶沒收，如全部或一部不
        能沒收時，以其等財產連帶抵償之。
（十六）上開扣案如附表六編號四十四所示之物，係被告吳培煥
        所有，因其與被告葉純利共同犯製造第二級毒品罪所得
        之財物，亦應依毒品危害防制條例第19條第1 項之規定
        ，宣告沒收。
（十七）至上開扣案如附表二編號一所示之物、如附表三編號一
        、二所示之物、如附表四編號一所示之物，雖均係毒品
        危害防制條例所規定之第二級毒品，此有各該附表編號
        備註欄所載之毒品鑑定書在卷可佐，惟因尚難認與被告
        壬○○、癸○○、戊○○等人所犯本件販賣、轉讓第二
        級毒品罪有關，爰不宣告沒收銷燬之。
（十八）末查，上開扣案如附表一編號五所示之物；如附表二編
        號三、四所示之物；如附表三編號三、四所示之物；如
        附表四編號二所示之物；如附表五編號四、五、六所示
        之物；如附表六編號四十五至四十九所示之物，雖分別
        為被告乙○○、壬○○、癸○○、戊○○、吳培煥所有
        之物，惟查無積極證據足以證明為供被告乙○○等人犯
        本件運輸、製造、販賣、轉讓第二級毒品所用之物或因
        犯運輸、製造、販賣、轉讓第二級毒品罪所得之物，亦
        與本件犯罪無涉，併均不宣告沒收，附此敘明。
陸、無罪部分：
一、本件公訴意旨及追加起訴意旨另略以：（一）被告壬○○另
    基於轉讓第二級毒品之犯意，於98年5 月至8 月初，在被告
    壬○○上址住處及臺北巿區某處，無償轉讓第二級毒品大麻
    予辛○○4 次（即指前經本院論罪科刑外之其餘4 次轉讓第
    二級毒品大麻犯行）。（二）被告壬○○與癸○○基於販賣
    第二級毒品之犯意聯絡，自98年2 月間起至7 月間止，先向
    被告乙○○以每10公克6500元之價格販入第二級毒品大麻，
    再以7500元或8000元之價格，在臺北巿松江路148 號名亨酒
    店，販賣第二級毒品大麻予酒店小姐綽號「小夏」或「夏姐
    」之人及不特定客人10次（被告壬○○與癸○○部分，其中
    2 次共同販賣第二級毒品犯行，前均經本院論罪科刑），共
    獲利近5 萬元。（三）被告吳培煥與丙○○基於販賣第二級
    毒品之犯意聯絡，約定由被告丙○○販售每10公克第二級毒
    品大麻，將所得款項中7000元交付予被告吳培煥，其餘即為
    被告丙○○之獲利。而由被告丙○○於：（１）98年5 月13
    日時許，在臺北縣三重巿集賢路家樂福賣場，以8000元之價
    格，販賣第二級毒品大麻10公克予壬○○。（２）98年6 月
    下旬，在臺北縣三重巿重陽橋下以3000元之價格，販賣第二
    級毒品大麻3 公克予戊○○3 次（即指前經本院論罪科刑外
    之其餘3 次販賣第二級毒品大麻犯行）。因認被告壬○○就
    上開一（一）部分，即除前揭經本院論罪科刑外之其餘4 次
    轉讓大麻予辛○○部分，亦均涉犯藥事法第83條第1 項之轉
    讓禁藥罪（4 罪）；被告壬○○與癸○○就上開一（二）部
    分，即除前揭經本院論罪科刑外之其餘8 次販賣第二級毒品
    大麻部分，亦均涉犯毒品危害防制條例第4 條第2 項之販賣
    第二級毒品罪（8 罪）；被告乙○○就上開一（二）部分，
    則另涉犯毒品危害防制條例第4 條第2 項之販賣第二級毒品
    罪（10罪），及被告吳培煥與丙○○就上開一（三）部分，
    ，亦均涉犯毒品危害防制條例第4 條第2 項之販賣第二級毒
    品罪（即共4 罪）等語。
二、按犯罪事實應依證據認定之，無證據不得認定犯罪事實。被
    告之自白，不得作為有罪判決之唯一證據，仍應調查其他必
    要之證據，以察其是否與事實相符。不能證明被告犯罪者，
    應諭知無罪之判決。刑事訴訟法第154 條第2 項、第156 條
    第2 項、第301 條第1 項分別定有明文。又按事實之認定，
    應憑證據，如未能發現相當證據，或證據不足以證明，自不
    能以推測或擬制之方法，以為裁判基礎；且認定犯罪事實所
    憑之證據，雖不以直接證據為限，間接證據亦包括在內；然
    而無論直接或間接證據，其為訴訟上之證明，須於通常一般
    之人均不致有所懷疑，而得確信其為真實之程度者，始得據
    為有罪之認定，倘其證明尚未達到此一程度，而有合理之懷
    疑存在時，即無從為有罪之認定，最高法院著有40年台上字
    第86號、76年台上字第4986號判例要旨可參。況刑事訴訟法
    第161 條第1 項亦規定，檢察官就被告犯罪事實，應負舉證
    責任，並指出證明之方法，是檢察官對於起訴之犯罪事實，
    應負提出證據及說服之實質舉證責任，倘其所提出之證據，
    不足為被告有罪之積極證明，或其指出證明之方法，無從說
    服法院以形成被告有罪之心證，基於無罪推定之原則，自應
    為被告無罪判決之諭知（最高法院92年台上字第128 號判例
    要旨參照）。
三、被告壬○○所涉上揭一（一）部分：
（一）公訴意旨認被告壬○○就上開一（一）部分，即除前揭經
      本院論罪科刑外之其餘4 次轉讓大麻予辛○○部分，亦均
      涉犯藥事法第83條第1 項之轉讓禁藥罪（4 罪），無非係
      以證人辛○○於偵查中之證詞為其主要論據。
（二）訊據被告壬○○堅決否認有此部分公訴意旨所指之4 次轉
      讓大麻犯行，而以伊只有轉讓大麻4 次（即前經本院論罪
      科刑部分）予辛○○，並非如起訴書所載共有8 次之轉讓
      行為等語置辯。
（三）經查，證人辛○○固先於98年9 月17日檢察官訊問時結證
      稱：（問：警詢陳述壬○○提供你吸大麻幾次?）8次，都
      是免費的，詳細時間不記得，大概是我跟他認識的這一年
      多，一年多前我女友介紹我們認識，地點我不確定，有在
      他家也有在台北地區的其他地點等語，復於98年11月4 日
      檢察官訊問時證述：（問：壬○○曾經免費請你施用大麻
      8 次之時地是否記得？）1 、2 次在他家，其他都在台北
      市區的聚會，最後一次在7 月底到8 月初在他家，第1 次
      是今年5 、6 月我認識他一陣子後，我認識他是今年初一
      起去華納威秀看電影等語在卷（見編號25卷第78、130 頁
      ），然證人辛○○則於本院審理時結證稱：（問：是否有
      印象壬○○請你抽幾次？）之前我說次數是8 次，但是並
      沒有說誰請誰抽，是大家一起抽；（問：你在時間跟地點
      都不確定的情況下，為何在警局你可以很確定的說有8 次
      ，當時警詢的情形為何？）當時說8 次我也不是很確定，
      警察是說給我時間想，叫我說出合理的次數，我想一下就
      說是8 次；（問：你剛才說你在警察局警察問你說請你說
      明一個合理的免費施用次數，你說8 次，有沒有什麼方法
      可以讓你決定要說出8 次這個數字？）沒有，我當時就是
      以記憶往回算等語（見本院98年3 月2 日審判筆錄第10、
      13頁），而觀諸證人辛○○前後所為之證詞，足見證人辛○○並無法明確指出其所證被告壬○○請其施用大麻8次
      之分別時間、地點，甚至關於次數部分，亦為其憑記憶推
      想而無其他任何依據可佐，是顯無法以證人辛○○上開於
      偵查中之證詞為唯一證據，即遽以認定被告壬○○有何前
      揭經本院論罪科刑外之其餘4 次轉讓大麻予辛○○部分之
      犯行。
（四）據上，本件公訴意旨認被告壬○○所涉除前揭經本院論罪
      科刑外之其餘部分轉讓大麻犯行之證據，顯尚未達於通常
      一般之人均不致有所懷疑，而得確信其為真實之程度。此
      外，復查無其他積極證據，足資證明被告壬○○確有公訴
      人所指之此部分4 次轉讓大麻犯行，既不能證明被告壬○○犯罪，自應依法就被告壬○○被訴前揭經本院論罪科刑
      外之其餘部分4次轉讓大麻犯行均為無罪之諭知。
四、被告壬○○、癸○○所涉上揭一（二）部分：
（一）公訴意旨認被告壬○○與癸○○就上開一（二）部分，即
      除前揭經本院論罪科刑外之其餘8 次販賣第二級毒品大麻
      部分，亦均涉犯毒品危害防制條例第4 條第2 項之販賣第
      二級毒品罪（8 罪），無非係以被告癸○○之供述、被告
      壬○○之供述等為其主要論據。
（二）訊據被告壬○○自始否認有何與被告癸○○共同販賣第二
      級毒品大麻之犯行，而被告癸○○堅決否認有此部分公訴
      意旨所指之8 次販賣大麻犯行，並以伊只有販賣大麻2 次
      （即前經本院論罪科刑部分）予小夏，並非如起訴書所載
      共有10次之販賣行為等語置辯。
（三）經查：
（１）被告癸○○雖前於98年9 月17日偵訊時供稱：伊與被告壬○○從今年農曆過年後開始合作賣大麻，交易應該沒超過
      10次，大部分是酒店小姐，也有酒店客人等語（見編號3
      卷第43頁），而於98年9 月18日本院羈押訊問時供稱：伊
      與壬○○的確販賣大麻給酒店小姐或是客人，今年過年後
      開始，前後賺取差價的情形，伊記得有2 次等語（見編號
      21卷第16頁），後於本院審理時則自白上揭事實欄一（十
      ）所載之犯罪事實，足認被告癸○○就其與被告壬○○共
      同販賣大麻10次予酒店小姐或是客人之陳述，前後並不相
      同，且依其供述內容，其中亦未明確指出次數為10次，僅
      稱應該沒超過10次，另非有指出具體交易時間、每次交易
      數量、金額，是否與事實相符，顯屬有疑，更不得以前揭
      被告癸○○於98年9 月17日偵訊時所為之供詞，作為認定
      被告壬○○與癸○○有上開一（二）部分所載之販賣第二
      級毒品犯行之唯一證據。
（２）再者，被告壬○○於98年9 月17日偵訊時係供稱：（問：
      為何癸○○說有，你負責拿貨，他負責找客人，且獲利你
      們對半分？）有，但不是一直都是這個模式，後來他自己
      也有認識JOHN、大鼎，他自己也可以去找他們拿，我不確
      定他有沒有去拿過；（問：問：你們這個模式從何時開始
      ？）從這幾個月開始；（問：是否從今年農曆年過後開始
      ？）是；（問：賣了幾次？）可能有4 、5 次或5 、6 次
      ；（問：為何癸○○說10次？）我不知道，我沒記那麼清
      楚等語（見編號2 第301-302 頁），並於98年9 月18日本
      院羈押訊問時供稱：癸○○說有10次，但是以伊印象中沒
      有到10 次 ，伊記得只有5 、6 次等語（見編號21卷第11
      頁），而依被告壬○○此部分供述情節，亦核與被告癸○○前揭供述伊與被告壬○○共同販賣大麻交易之次數10次
      不一致，從而，公訴意旨就上開一（二）部分所指，要難
      認為有據。
（四）據上，本件公訴意旨認被告壬○○、癸○○所涉除前揭經
      本院論罪科刑外之其餘部分共同販賣大麻犯行之證據，顯
      尚未達於通常一般之人均不致有所懷疑，而得確信其為真
      實之程度。此外，復查無其他積極證據，足資證明被告壬○○、癸○○確有公訴人所指之此部分8 次販賣大麻犯行
      ，既不能證明被告壬○○、癸○○犯罪，自應依法就被告
      壬○○、癸○○被訴前揭經本院論罪科刑外之其餘部分8
      次販賣大麻犯行均為無罪之諭知。
五、被告乙○○所涉上揭一（二）部分：
（一）公訴意旨認被告乙○○就上開一（二）部分，則另涉犯毒
      品危害防制條例第4 條第2 項之販賣第二級毒品罪（10罪
      ），無非亦以被告癸○○之供述、被告壬○○之供述等為
      其主要論據。
（二）訊據被告乙○○堅決否認有此部分販賣第二級毒品之犯行
      ，辯稱：伊沒有販賣第二級毒品給被告壬○○等語。
（三）經查：
（１）被告癸○○雖前於98年9 月17日偵訊時陳稱：（問：98年
      4 月21日14時1 分你與壬○○通聯譯文「告以要旨」，何
      意？）講大麻重量，5OCC是5 公克，我們是賣給人家10公
      克6千5百元， 7.5 是指每公克750元，出掉是賣掉的意思
      ，要還給JOOHN （乙○○），JOHN會從外國進大麻，ARON
      做運輸的工作，客人都是酒店小姐，我曾經在松江路泊車
      ，這通電話是指我們的本錢1 公克650 元，我們通常如果
      拿65就賣75，拿55就賣65，獲利我跟ARON對半分，一人分
      500 ，本錢就拿給JOHN等語（見編號3 卷第42頁），復於
      98年9 月18日本院羈押訊問時供稱：伊與壬○○賺的錢都
      交給乙○○，伊等是幫乙○○販賣，每公克轉賣的時候會
      多加100 元，伊和壬○○ (ARON) 每人50元。‧‧貨源是
      從美國寄來，但是伊不知道寄給誰，因為貨源都是由乙○○ (JOHN) 從美國到，伊等賣完大約1 個半月，伊等販賣
      的對象沒有特定，伊曾經在松江路當過酒店停車的小弟，
      每公克賺取100 元的對象有酒店的小姐等語（見編號21卷
      第16頁），後於本院審理時則改結證稱：伊有幫乙○○介
      紹客人，伊不知道有無交易成功，伊以此名義有向乙○○
      要1 公克大麻，但是後來就沒有下文。伊在名亨酒店上班
      沒有跟John買毒品給酒店裡面的人，伊有賣大麻給名亨酒
      店的「小夏」小姐，大麻來源是伊請壬○○幫伊拿，壬○○交給伊大麻時，有跟伊說他的毒品來源，可是都是英文
      名字，Randy 、Ted ，伊只記得這2個人。警察拿98年4
      月21日下午2 時1 分通訊監察譯文，問伊這些對話是何意
      ，伊提到壬○○所表示的「他」指的是John或HENRY，是
      伊當初被抓的時候，伊以為是乙○○出賣伊，所以伊故意
      說他等語（見本院99年3 月16日審判筆錄第27頁以下），
      觀諸證人即被告癸○○前揭先後所證各節，其就是否自被
      告乙○○處取得或販入其所販賣予名亨酒店的「小夏」小
      姐部分，顯有供述不一致之情形，且被告癸○○就其向被
      告乙○○取得毒品之次數及時間、地點等重要之毒品交易
      事項既未能為明確之供述，則其證詞已實難謂無瑕疵。況
      其甚表示前有因懷疑係遭被告乙○○檢舉而故意指證被告
      乙○○涉犯此部分販賣大麻犯行之事，從而，尚無法即據
      證人癸○○前揭證詞為被告乙○○不利之認定。
（２）又被告壬○○固於98年9 月18日本院羈押訊問時供稱：伊
      確實在今年4 月，有跟癸○○在乙○○那裡取得大麻再轉
      賣，癸○○是伊朋友，是他去交給買主，賺到錢他會分給
      。轉賣的時候利潤有多少，要伊等拿多少錢，貨源有乙○○跟大鼎等語（見編號21卷第10頁），惟於本院審理時係
      結證稱：伊沒有承認與癸○○一起賣大麻3 次，伊最多只
      有幫癸○○拿過3 次。伊幫癸○○拿這幾次大麻的來源就
      是丙○○、Randy 、Ted ，沒有跟乙○○拿再交給癸○○
      ，因為癸○○自己也認識乙○○等語（見本院99年3 月16
      日審判筆錄第12頁以下），足見被告壬○○前開先後所為
      之陳述，就被告壬○○是否有自被告乙○○取得大麻，再
      交由被告癸○○一情，互核有異，是否與事實相符，並非
      無疑，難以逕採，況亦不得以被告壬○○上開於本院羈押
      訊問時，未經具結之供述，作為認定被告乙○○有此部分
      販賣第二級毒品犯行之證據。
（四）據上，本件公訴意旨認被告乙○○所涉上開一（二）部分
      之販賣大麻犯行之證據，顯尚未達於通常一般之人均不致
      有所懷疑，而得確信其為真實之程度。此外，復查無其他
      積極證據，足資證明被告乙○○確有公訴人所指之此部分
      販賣大麻犯行，既不能證明被告乙○○犯罪，自應依法就
      被告乙○○被訴此部分10次販賣大麻犯行均為無罪之諭知
      。
六、被告吳培煥與丙○○所涉上揭一（三）部分：
（一）公訴意旨及追加起訴意旨認被告吳培煥與丙○○就上開一
      （三）（１）、（２）部分，亦均涉犯毒品危害防制條例
       第4 條第2 項之販賣第二級毒品罪（即共4 罪），無非
       係以證人戊○○、壬○○之證述等為其主要論據。
（二）訊據被告丙○○堅決否認有上開一（三）（２）部分所示
      之販賣第二級毒品犯行，辯稱：伊於98年6 月下旬，在重
      陽橋下，與戊○○只有交易過1 次大麻（即前經本院論罪
      科刑部分），並非如起訴書所載共有4 次等語。而被告吳
      培煥則供述伊只知道被告丙○○跟伊大麻去賣給他朋友，
      但伊不確知該友人是何人等情。
（三）經查：
（１）上揭一（三）（１）部分之事實，雖業據證人壬○○於檢
      察官訊問時結證稱：伊是98年5 月13日當天，在三重家樂
      福跟大鼎拿大麻，拿1 包10公克，8 千到9 千等語（見編
      號2 卷第328 頁），然證人壬○○於本院審理時則係結證
      稱：（問：是否曾經向丙○○購買過第二級毒品大麻？）
      有；（問：購買之次數、時間、地點為何？）時間不記得
      ，但大約在98年3 月起至7 月之間；（問：98年5 月13日
      當天有無印象？）要看譯文；（問：「提示本院卷一第21
      2 頁及98年度偵字第13147 號通聯譯文」是否你與丙○○
      98年5 月13日之通話內容？）是；（問：該天你與丙○○
      的通話內容是否與交易毒品有關？）應該有，當天是跟他
      說要買，叫他先留著，但從譯文來看交易應該是98年5 月
      15日中午的時候，地點是在三重附近，但是否在家樂福我
      不確定，當時會跟丙○○交易只有2 個地方，1 個是家樂
      福，1 個是他家附近的85度C ，但這次我不確定是在哪裡
      ，98年5 月15日上午11時19分的譯文他有告訴我去哪裡找
      他，從集賢路直走左轉到三和路就會看到85度C ，所以該
      次應該是在85度C 交易。（問：該次交易的數量及價格是
      否如偵查中所述的丙○○都賣你1 包10公克8 千元？）這
      次好像不是，價錢是一樣1 公克8 百元，但數量上好像不
      只，該次好像買4 或5 包，我與丙○○通完話後，就打給
      江文良，我有幫江文良拿，該次的數量應該不是10公克，
      這次就是我被起訴有賣給江文良的98年5 月16日那次，那
      次是拿給江文良4 包，我跟丙○○說要5 包，可能1 包是
      我自己要的，1 包都是10公克。（問：你剛所述85度C 的
      交易，是否從法院提示給你看的譯文上回想起來？）是等
      語（見本院99年5 月10日審判筆錄第30頁以下），而參以
      證人壬○○上揭先後所證述之內容，可知證人壬○○前於
      偵訊中所證述之98年5 月13日其與被告丙○○交易買賣大
      麻之情節，應係其因未完全閱覽其與被告丙○○間通聯譯
      文，致其回想記憶錯誤，且觀以卷附98年5 月13日證人壬○○與被告丙○○間通聯譯文（附於編號2 卷第155-157
      頁），其中並無出現被告丙○○與證人壬○○有約定要見
      面交易之內容，而僅有證人壬○○向被告丙○○訂毒品之
      相關對話，益徵前揭證人壬○○於檢察官訊問時所證98年
      5 月13日之交易情事，顯屬錯誤記憶，並與事實不合，無
      從採為認定被告丙○○等有此次販賣第二級毒品犯行之證
      據。
（２）另被告丙○○固於本院審理時上揭一（三）（１）部分之
      販賣第二級毒品犯行自白不諱，惟按被告或共犯之自白，
      不得作為有罪判決之唯一證據，仍應調查其他必要之證據
      ，以察其是否與事實相符，刑事訴訟法第156 條第2 項定
      有明文，而依前述，可認公訴意旨所指上揭一（三）（１
      ）部分，尚與事實不符，職是，自不得僅以被告丙○○之
      自白即為吳培煥與丙○○所訴上揭一（三）（１）部分有
      罪之判決甚明，併此敘明。
（３）又證人戊○○於98年11月4 日曾供述：大鼎的部分伊跟他
      交易地點都在三重重陽橋，因為他住三重，所以都約在那
      邊，買過幾次伊忘了，交易時間伊也忘了，如果乙○○沒
      有就會跟大鼎拿，所以交易時間應該跟與乙○○交易時間
      差不多，跟大鼎買比跟乙○○買的次數多1 到2 次，可能
      4 到5 次，大鼎也是賣1 公克8 百元，伊看當時身上的錢
      決定買多少，都買1 到3 克左右等語（見編號6 卷第153
      頁），並於本院審理時結證稱：伊有跟丙○○購買過第二
      級毒品大麻，時間約在98年被抓前半年至1 年時間，次數
      不記得。有於98年6 月下旬，於臺北縣三重市重陽橋下跟
      丙○○買過大麻，買的次數及數量、價格忘記了，98年11
      月4 日檢察官問伊時，伊當時想不起來，檢察官要伊回想
      跟乙○○買的次數比較，伊確定比乙○○的次數多1 、2
      次，所以伊才這樣回答等語（見本院99年5 月10日審判筆
      錄第15-16 頁），據此，可見證人戊○○自偵查時，即未
      就其於98年6 月下旬，在臺北縣三重巿重陽橋下，各以30
      00元之價格，向被告丙○○販賣第二級毒品大麻3 公克3
      次（即指前經本院論罪科刑外之其餘3 次販賣第二級毒品
      大麻犯行）等情具體指證，且證人戊○○就其於98年6 月
      下旬，向被告丙○○購買毒品之次數及時間等重要之毒品
      交易事項亦未能為明確之供述，是以尚無法即據證人戊○○前揭證詞為被告丙○○等2 人有為上揭一（三）（２）
      部分共同販賣第二級毒品犯行之認定。
（四）綜上所述，本件公訴意旨及追加起訴意旨認被告吳培煥與
      丙○○就上開一（三）（１）、（２）部分，均涉販賣大
      麻犯行之證據，顯尚未達於通常一般之人均不致有所懷疑
      ，而得確信其為真實之程度。此外，復查無其他積極證據
      ，足資證明被告吳培煥與丙○○確有公訴人所指之上揭一
      （三）部分4 次販賣大麻犯行，既不能證明被告吳培煥與
      丙○○犯罪，自應依法就被告吳培煥與丙○○被訴上開一
      （三）（１）、（２）部分所示4 次販賣大麻犯行均為無
      罪之諭知。
據上論斷，應依刑事訴訟法第299 條第1 項前段、第301 條第1
項，修正前毒品危害防制條例第4 條第2 項，修正後毒品危害防
制條例第4 條第2 項、第17條第1 項、第2 項，毒品危害防制條
例第10條第2 項、第18條第1 項前段、第19條第1 項，藥事法第
83條第1 項，懲治走私條例第2 條第1 項、第11條，刑法第11條
、第2 條第1 項前段、但書、第28條、第55條、第74條第1 項第
1 款、第93條第1 項、第38條第1 項第2 款、第51條第5 款，判
決如主文。
本案經檢察官蔡啟文到庭執行職務。
中    華    民    國    99    年    7     月    2     日
                  刑事第七庭審判長法  官  王美玲
                                  法  官  黎惠萍
                                  法  官  高雅敏
以上正本證明與原本無異。
如不服本判決，應於收受送達後10日內向本院提出上訴書狀，其
未敘述上訴理由者，應於上訴期間屆滿後20日內向本院補提理由
書狀（均須按他造當事人之人數附繕本）。
                                  書記官  簡湘雲
中    華    民    國    99    年    7     月    2     日
附錄本案論罪科刑法條全文：
修正前毒品危害防制條例第4條：
製造、運輸、販賣第一級毒品者，處死刑或無期徒刑；處無期徒
刑者，得併科新臺幣1 千萬元以下罰金。
製造、運輸、販賣第二級毒品者，處無期徒刑或7 年以上有期徒
刑，得併科新臺幣7 百萬元以下罰金。
製造、運輸、販賣第三級毒品者，處5 年以上有期徒刑，得併科
新臺幣5 百萬元以下罰金。
製造、運輸、販賣第四級毒品者，處3 年以上10年以下有期徒刑
，得併科新臺幣3 百萬元以下罰金。
製造、運輸、販賣專供製造或施用毒品之器具者，處1 年以上7
年以下有期徒刑，得併科新臺幣1 百萬元以下罰金。
前五項之未遂犯罰之。
修正後毒品危害防制條例第4條：
製造、運輸、販賣第一級毒品者，處死刑或無期徒刑；處無期徒
刑者，得併科新臺幣2 千萬元以下罰金。
製造、運輸、販賣第二級毒品者，處無期徒刑或7 年以上有期徒
刑，得併科新臺幣1 千萬元以下罰金。
製造、運輸、販賣第三級毒品者，處5 年以上有期徒刑，得併科
新臺幣7 百萬元以下罰金。
製造、運輸、販賣第四級毒品者，處3 年以上10年以下有期徒刑
，得併科新臺幣3 百萬元以下罰金。
製造、運輸、販賣專供製造或施用毒品之器具者，處1 年以上7
年以下有期徒刑，得併科新臺幣1 百萬元以下罰金。
前五項之未遂犯罰之。
毒品危害防制條例第10條：
施用第一級毒品者，處6 月以上5 年以下有期徒刑。
施用第二級毒品者，處3 年以下有期徒刑。
懲治走私條例第2條：
私運管制物品進口、出口逾公告數額者，處 7 年以下有期徒刑，
得併科新臺幣 3 百萬元以下罰金。
前項之未遂犯罰之。
第 1 項所稱管制物品及其數額，由行政院公告之。
藥事法第83條：
明知為偽藥或禁藥，而販賣、供應、調劑、運送、寄藏、牙保、
轉讓或意圖販賣而陳列者，處7 年以下有期徒刑，得併科新臺幣
5 百萬元以下罰金。
犯前項之罪，因而致人於死者，處7 年以上有期徒刑，致重傷者
，處3 年以上12年以下有期徒刑。
因過失犯第一項之罪者，處2 年以下有期徒刑、拘役或科新臺幣
30萬元以下罰金。
第一項之未遂犯罰之。
附表一：（查扣地點：被告乙○○位於桃園縣蘆竹鄉○○村○○
          路266 號7 樓之1住處）
┌──┬──────┬────────┬────────┐
│編號│物品名稱    │數量            │備註            │
├──┼──────┼────────┼────────┤
│一、│大麻        │1 包（實稱毛重13│經送法務部調查局│
│    │            │5.42公克、淨重12│進行鑑定，鑑定結│
│    │            │7.56公克）      │果：送驗煙草檢品│
│    │            │                │1 包含第二級毒品│
│    │            │                │大麻成分，淨重12│
│    │            │                │7.56公克（空包裝│
│    │            │                │重7.86公克），有│
│    │            │                │98年8 月10日調科│
│    │            │                │壹字第0982302171│
│    │            │                │0 號法務部調查局│
│    │            │                │濫用藥物實驗室鑑│
│    │            │                │定書在卷可考（附│
│    │            │                │於本院編號1 卷第│
│    │            │                │64頁）          │
├──┼──────┼────────┼────────┤
│二、│行動電話    │1支             │含門號0000000000│
│    │            │                │號SIM卡1張      │
├──┼──────┼────────┼────────┤
│三、│夾帶大麻音響│1組             │                │
├──┼──────┼────────┼────────┤
│四、│吸食器      │2 組（起訴書誤植│                │
│    │            │為1組）         │                │
├──┼──────┼────────┼────────┤
│五、│匯款單      │3張             │                │
└──┴──────┴────────┴────────┘
附表二：（查扣地點：被告壬○○位於臺北市○○○路45之1 號
          7 樓住處）
┌──┬──────┬────────┬────────┐
│編號│物品名稱    │數量            │備註            │
├──┼──────┼────────┼────────┤
│一、│大麻        │1 盒            │經送交通部民用航│
│    │            │                │空局航空醫務中心│
│    │            │                │進行鑑定，檢驗結│
│    │            │                │果：橄欖綠色乾燥│
│    │            │                │植物碎屑1 袋，淨│
│    │            │                │重0.3030公克，取│
│    │            │                │樣0.0016公克，餘│
│    │            │                │重0.3014公克，檢│
│    │            │                │出第二級毒品大麻│
│    │            │                │主成分，有該中心│
│    │            │                │98年10月20日航藥│
│    │            │                │鑑字第0985268 號│
│    │            │                │毒品鑑定書在卷可│
│    │            │                │考（附於本院編號│
│    │            │                │2 卷第330 頁）  │
├──┼──────┼────────┼────────┤
│二、│SONY廠牌行動│1支             │其中門號00000000│
│    │電話        │                │97 號SIM卡1 張，│
│    │            │                │申用人為翰荃股份│
│    │            │                │有限公司        │
├──┼──────┼────────┼────────┤
│三、│磅秤        │1個             │                │
├──┼──────┼────────┼────────┤
│四、│裝大麻用空塑│1個             │                │
│    │膠袋        │                │                │
└──┴──────┴────────┴────────┘
附表三：（查扣地點：被告癸○○位於臺北市○○區○○路2 巷
          18弄11號3 樓住處）
┌──┬──────┬────────┬────────┐
│編號│物品名稱    │數量            │備註            │
├──┼──────┼────────┼────────┤
│一、│裝大麻鐵盒子│1 個（內含少許大│經送交通部民用航│
│    │            │麻）            │空局航空醫務中心│
│    │            │                │進行鑑定，檢驗結│
│    │            │                │果：橄欖綠色乾燥│
│    │            │                │植物碎屑1 袋，淨│
│    │            │                │重0.0380公克，取│
│    │            │                │樣0.0022公克，餘│
│    │            │                │重0.0358公克，檢│
│    │            │                │出第二級毒品大麻│
│    │            │                │主成分，有該中心│
│    │            │                │98年10月20日航藥│
│    │            │                │鑑字第0000000 號│
│    │            │                │毒品鑑定書在卷可│
│    │            │                │考（附於本院編號│
│    │            │                │3 卷第89頁）    │
├──┼──────┼────────┼────────┤
│二、│甲基安非他命│1包             │經送交通部民用航│
│    │            │                │空局航空醫務中心│
│    │            │                │進行鑑定，檢驗結│
│    │            │                │果：白色透明結晶│
│    │            │                │1 袋，實稱毛重0.│
│    │            │                │4190公克（含1 袋│
│    │            │                │），淨重0.2190公│
│    │            │                │克，取樣0.0002公│
│    │            │                │克，餘重0.2188公│
│    │            │                │克，檢出第二級毒│
│    │            │                │品甲基安非他命成│
│    │            │                │分，有該中心98年│
│    │            │                │10月20日航藥鑑字│
│    │            │                │第0000000 號毒品│
│    │            │                │鑑定書在卷可考（│
│    │            │                │附於本院編號3 卷│
│    │            │                │第89頁）        │
├──┼──────┼────────┼────────┤
│三、│大麻吸食器  │1組             │                │
├──┼──────┼────────┼────────┤
│四、│安非他命吸食│1組             │                │
│    │器          │                │                │
└──┴──────┴────────┴────────┘
附表四：（查扣地點：被告戊○○位於臺北市士林區○○○路7
          段213號3樓住處）
┌──┬──────┬────────┬────────┐
│編號│物品名稱    │數量            │備註            │
├──┼──────┼────────┼────────┤
│一、│大麻        │1 包            │經送法務部調查局│
│    │            │                │進行鑑定，鑑定結│
│    │            │                │果：送驗煙草檢品│
│    │            │                │1 包含第二級毒品│
│    │            │                │大麻成分，淨重1.│
│    │            │                │18公克（空包裝重│
│    │            │                │0.89公克），有98│
│    │            │                │年10月12日法務部│
│    │            │                │調查局濫用藥物實│
│    │            │                │驗室鑑定書在卷可│
│    │            │                │考（附於本院編號│
│    │            │                │29卷第6頁）     │
├──┼──────┼────────┼────────┤
│二、│大麻吸食器小│1具             │                │
│    │煙斗        │                │                │
└──┴──────┴────────┴────────┘
附表五：（查扣地點：被告吳培煥位於臺北縣三重市○○○路
          124之1號3樓住處）
┌──┬──────┬────────┬────────┐
│編號│物品名稱    │數量            │備註            │
├──┼──────┼────────┼────────┤
│一、│大麻花      │6 包            │經送法務部調查局│
│    │            │                │進行鑑定，鑑定結│
│    │            │                │果：送驗標示大麻│
│    │            │                │花檢品1 包，拆封│
│    │            │                │稱重內含檢品6 小│
│    │            │                │包合計淨重32. 30│
│    │            │                │公克（空包裝總重│
│    │            │                │10.86 公克），經│
│    │            │                │隨機抽樣3 小包檢│
│    │            │                │驗發現均含第二級│
│    │            │                │毒品大麻成分，有│
│    │            │                │98年11月30日調科│
│    │            │                │壹字第0982303200│
│    │            │                │0 號法務部調查局│
│    │            │                │濫用藥物實驗室鑑│
│    │            │                │定書在卷可考（附│
│    │            │                │於本院編號23卷第│
│    │            │                │122 頁）        │
├──┼──────┼────────┼────────┤
│二、│現金        │新臺幣648000元  │其中26400 元為被│
│    │            │                │告吳培煥、丙○○│
│    │            │                │共同販賣第二級毒│
│    │            │                │品所得，其餘部分│
│    │            │                │現金，尚難證明與│
│    │            │                │本件被告吳培煥所│
│    │            │                │涉犯罪有關      │
├──┼──────┼────────┼────────┤
│三、│行動電話    │1支             │含門號0000000000│
│    │            │                │號SIM 卡1 張    │
├──┼──────┼────────┼────────┤
│四、│大麻吸食器  │1支             │                │
├──┼──────┼────────┼────────┤
│五、│大麻捲煙器  │1個             │                │
├──┼──────┼────────┼────────┤
│六、│大麻研磨機  │1個             │                │
└──┴──────┴────────┴────────┘
附表六：（查扣地點：被告吳培煥、葉純利位於臺北縣淡水鎮○○路○段32巷12號11樓居所）
┌──┬──────┬────────┬────────┐
│編號│物品名稱    │數量            │備註            │
├──┼──────┼────────┼────────┤
│一、│種子        │740粒           │扣押物品編號1 ，│
│    │            │                │經送法務部調查局│
│    │            │                │進行鑑定，鑑定結│
│    │            │                │果：送驗標示種子│
│    │            │                │檢品1 包，拆封稱│
│    │            │                │重內含9 小包（經│
│    │            │                │檢視種子外觀均相│
│    │            │                │似，且分別標示23│
│    │            │                │0、186、173 、54│
│    │            │                │、41、40、6 、5 │
│    │            │                │及5） 合計淨重10│
│    │            │                │.36 公克，空包裝│
│    │            │                │總重6.92公克，經│
│    │            │                │隨機抽樣標示186 │
│    │            │                │及40者進行發芽試│
│    │            │                │驗，發現均具有發│
│    │            │                │芽能力，且含有第│
│    │            │                │二級毒品大麻成分│
│    │            │                │，有98年11月30日│
│    │            │                │調科壹字第098230│
│    │            │                │32000 號法務部調│
│    │            │                │查局濫用藥物實驗│
│    │            │                │室鑑定書在卷可考│
│    │            │                │（附於本院編號23│
│    │            │                │卷第122 頁）    │
├──┼──────┼────────┼────────┤
│二、│幼苗        │19株            │扣押物品編號2 ，│
│    │            │                │經送法務部調查局│
│    │            │                │進行鑑定，鑑定結│
│    │            │                │果：送驗標示幼苗│
│    │            │                │、成株、大麻成株│
│    │            │                │之檢品合計45株，│
│    │            │                │隨機抽樣11株檢驗│
│    │            │                │發現均含第二級毒│
│    │            │                │品大麻成分，有98│
│    │            │                │年11月30日調科壹│
│    │            │                │字第00000000000 │
│    │            │                │號法務部調查局濫│
│    │            │                │用藥物實驗室鑑定│
│    │            │                │書在卷可考（附於│
│    │            │                │本院編號23卷第12│
│    │            │                │2 頁）          │
├──┼──────┼────────┼────────┤
│三、│成株        │8株             │扣押物品編號3 ，│
│    │            │                │鑑定情形詳如上開│
│    │            │                │編號二備註欄所載│
│    │            │                │。              │
├──┼──────┼────────┼────────┤
│四、│大麻葉（乾）│1 片            │扣押物品編號23，│
│    │            │                │經送法務部調查局│
│    │            │                │進行鑑定，鑑定結│
│    │            │                │果：送驗標示大麻│
│    │            │                │葉檢品1 片，含第│
│    │            │                │二級毒品大麻成分│
│    │            │                │，淨重0.07公克（│
│    │            │                │空包裝重2.51公克│
│    │            │                │），有98年11月30│
│    │            │                │日調科壹字第0982│
│    │            │                │0000000 號法務部│
│    │            │                │調查局濫用藥物實│
│    │            │                │驗室鑑定書在卷可│
│    │            │                │考（附於本院編號│
│    │            │                │23卷第122 頁）  │
├──┼──────┼────────┼────────┤
│五、│大麻成株    │18株            │扣押物品編號24，│
│    │            │                │鑑定情形詳如上開│
│    │            │                │編號二備註欄所載│
│    │            │                │。              │
├──┼──────┼────────┼────────┤
│六、│乾燥大麻葉  │1 箱（送驗標示2 │扣押物品編號35，│
│    │            │包）            │經送法務部調查局│
│    │            │                │進行鑑定，鑑定結│
│    │            │                │果：送驗標示乾燥│
│    │            │                │大麻葉檢品2 包，│
│    │            │                │均含第二級毒品大│
│    │            │                │麻成分，合計淨重│
│    │            │                │431.53公克（空包│
│    │            │                │裝總重45.74 公克│
│    │            │                │），有98年11月30│
│    │            │                │日調科壹字第0982│
│    │            │                │0000000 號法務部│
│    │            │                │調查局濫用藥物實│
│    │            │                │驗室鑑定書在卷可│
│    │            │                │考（附於本院編號│
│    │            │                │23卷第122 頁）  │
├──┼──────┼────────┼────────┤
│七、│大麻成品    │1罐             │扣押物品編號43，│
│    │            │                │經送法務部調查局│
│    │            │                │進行鑑定，鑑定結│
│    │            │                │果：送驗標示大麻│
│    │            │                │成品檢品1 包，含│
│    │            │                │第二級毒品大麻成│
│    │            │                │分，淨重0.89公克│
│    │            │                │（空包裝重49.77 │
│    │            │                │公克），有98年11│
│    │            │                │月30日調科壹字第│
│    │            │                │00000000000 號法│
│    │            │                │務部調查局濫用藥│
│    │            │                │物實驗室鑑定書在│
│    │            │                │卷可考（附於本院│
│    │            │                │編號23卷第122 頁│
│    │            │                │）              │
├──┼──────┼────────┼────────┤
│八、│天秤        │1座             │扣押物品編號4   │
├──┼──────┼────────┼────────┤
│九、│燒杯        │1個             │扣押物品編號5   │
├──┼──────┼────────┼────────┤
│十、│殺蟲劑      │2瓶             │扣押物品編號6   │
├──┼──────┼────────┼────────┤
│十一│肥料（花寶）│1盒             │扣押物品編號7   │
│、  │            │                │                │
├──┼──────┼────────┼────────┤
│十二│酸鹼試劑    │1瓶             │扣押物品編號8   │
│、  │            │                │                │
├──┼──────┼────────┼────────┤
│十三│肥料（MKP） │1袋             │扣押物品編號9   │
│、  │            │                │                │
├──┼──────┼────────┼────────┤
│十四│水循環設備  │1組             │扣押物品編號10  │
│、  │            │                │                │
├──┼──────┼────────┼────────┤
│十五│鹵素燈      │1組             │扣押物品編號11  │
│、  │            │                │                │
├──┼──────┼────────┼────────┤
│十六│花盆        │5個             │扣押物品編號12  │
│、  │            │                │                │
├──┼──────┼────────┼────────┤
│十七│定時設備    │1組             │扣押物品編號13  │
│、  │            │                │                │
├──┼──────┼────────┼────────┤
│十八│風管        │1條             │扣押物品編號14  │
│、  │            │                │                │
├──┼──────┼────────┼────────┤
│十九│噴水設備    │5個             │扣押物品編號15  │
│、  │            │                │                │
├──┼──────┼────────┼────────┤
│二十│塑膠箱      │2只             │扣押物品編號16  │
│、  │            │                │                │
├──┼──────┼────────┼────────┤
│二十│水循環      │1組             │扣押物品編號17  │
│一、│            │                │                │
├──┼──────┼────────┼────────┤
│二十│抽水設備    │1組             │扣押物品編號18  │
│二、│            │                │                │
├──┼──────┼────────┼────────┤
│二十│鋁箔紙      │2張             │扣押物品編號19  │
│三、│            │                │                │
├──┼──────┼────────┼────────┤
│二十│鹵素燈      │1組             │扣押物品編號20  │
│四、│            │                │                │
├──┼──────┼────────┼────────┤
│二十│自製乾燥箱  │1個             │扣押物品編號21  │
│五、│            │                │                │
├──┼──────┼────────┼────────┤
│二十│除濕機      │1台             │扣押物品編號22  │
│六、│            │                │                │
├──┼──────┼────────┼────────┤
│二十│水循環設備  │1組             │扣押物品編號25  │
│七、│            │                │                │
├──┼──────┼────────┼────────┤
│二十│水循環設備  │6個             │扣押物品編號26  │
│八、│（水箱）    │                │                │
├──┼──────┼────────┼────────┤
│二十│花盆        │2個             │扣押物品編號27  │
│九、│            │                │                │
├──┼──────┼────────┼────────┤
│三十│電風扇      │1台             │扣押物品編號28  │
│、  │            │                │                │
├──┼──────┼────────┼────────┤
│三十│照明設備    │1組             │扣押物品編號29  │
│一、│            │                │                │
├──┼──────┼────────┼────────┤
│三十│鹵素燈管    │10支            │扣押物品編號30  │
│二、│            │                │                │
├──┼──────┼────────┼────────┤
│三十│打氣機      │1組             │扣押物品編號31  │
│三、│            │                │                │
├──┼──────┼────────┼────────┤
│三十│定時設備    │1組             │扣押物品編號32  │
│四、│            │                │                │
├──┼──────┼────────┼────────┤
│三十│成長紀錄    │20張            │扣押物品編號33  │
│五、│            │                │                │
├──┼──────┼────────┼────────┤
│三十│刷掃設備    │1組             │扣押物品編號34  │
│六、│            │                │                │
├──┼──────┼────────┼────────┤
│三十│修剪工具    │1支             │扣押物品編號36  │
│七、│            │                │                │
├──┼──────┼────────┼────────┤
│三十│不明物質    │2桶             │扣押物品編號37  │
│八、│（疑似肥料）│                │                │
├──┼──────┼────────┼────────┤
│三十│鹼酸檢測器  │1組             │扣押物品編號38  │
│九、│            │                │                │
├──┼──────┼────────┼────────┤
│四十│塑膠桶      │25只            │扣押物品編號40  │
│、  │            │                │                │
├──┼──────┼────────┼────────┤
│四十│點火器      │1支             │扣押物品編號44  │
│一、│            │                │                │
├──┼──────┼────────┼────────┤
│四十│花盆        │6個             │扣押物品編號45  │
│二、│            │                │                │
├──┼──────┼────────┼────────┤
│四十│封口機      │1台             │扣押物品編號48  │
│三、│（含分裝袋、│                │                │
│    │磅秤）      │                │                │
├──┼──────┼────────┼────────┤
│四十│已裁剪大麻植│4株             │扣押物品編號39  │
│四、│株          │                │                │
├──┼──────┼────────┼────────┤
│四十│吸食器      │1支             │扣押物品編號41-1│
│五之│（轉移DNA 棉│                │                │
│一、│棒）        │                │                │
├──┼──────┼────────┼────────┤
│四十│吸食器      │1支             │扣押物品編號41-2│
│五之│（轉移DNA 棉│                │                │
│二、│棒）        │                │                │
├──┼──────┼────────┼────────┤
│四十│吸食器      │1支             │扣押物品編號42  │
│六、│（轉移DNA 棉│                │                │
│    │棒）        │                │                │
├──┼──────┼────────┼────────┤
│四十│牙刷        │1支             │扣押物品編號46-1│
│七、│            │                │                │
├──┼──────┼────────┼────────┤
│四十│牙刷        │1支             │扣押物品編號46-2│
│八、│            │                │                │
├──┼──────┼────────┼────────┤
│四十│刮鬍刀      │1支             │扣押物品編號47  │
│九、│            │                │                │
└──┴──────┴────────┴────────┘
附表七（被告乙○○部分）：
┌──┬────────┬─────────────────┐
│編號│    犯罪事實    │       應處罪刑及宣告之從刑       │
├──┼────────┼─────────────────┤
│ 一 │事實欄一（一）所│乙○○共同運輸第二級毒品，處有期徒│
│    │示犯罪事實      │刑肆年陸月。扣案之如附表一編號一所│
│    │                │示之物沒收銷燬之；如附表一編號二至│
│    │                │三所示之物，均沒收。              │
├──┼────────┼─────────────────┤
│ 二 │事實欄一（二）所│乙○○販賣第二級毒品，處有期徒刑柒│
│    │示犯罪事實      │年拾月。未扣案之販賣第二級毒品所得│
│    │                │之財物新臺幣捌仟元沒收，如全部或一│
│    │                │部不能沒收時，以其財產抵償之。    │
├──┼────────┼─────────────────┤
│ 三 │事實欄一（三）所│乙○○販賣第二級毒品，處有期徒刑柒│
│    │示犯罪事實      │年陸月。未扣案之販賣第二級毒品所得│
│    │                │之財物新臺幣貳仟肆佰元沒收，如全部│
│    │                │或一部不能沒收時，以其財產抵償之。│
├──┼────────┼─────────────────┤
│ 四 │事實欄一（三）所│乙○○販賣第二級毒品，處有期徒刑柒│
│    │示犯罪事實      │年陸月。未扣案之販賣第二級毒品所得│
│    │                │之財物新臺幣貳仟肆佰元沒收，如全部│
│    │                │或一部不能沒收時，以其財產抵償之。│
├──┼────────┼─────────────────┤
│ 五 │事實欄一（三）所│乙○○販賣第二級毒品，處有期徒刑柒│
│    │示犯罪事實      │年陸月。未扣案之販賣第二級毒品所得│
│    │                │之財物新臺幣貳仟肆佰元沒收，如全部│
│    │                │或一部不能沒收時，以其財產抵償之。│
├──┼────────┼─────────────────┤
│ 六 │事實欄一（四）所│乙○○明知為禁藥而轉讓，共貳罪，各│
│    │示犯罪事實      │處有期徒刑伍月。                  │
├──┼────────┼─────────────────┤
│ 七 │事實欄一（十三）│乙○○施用第二級毒品，處有期徒刑參│
│    │所示犯罪事實    │月。扣案之如附表一編號四所示之物，│
│    │                │均沒收。                          │
└──┴────────┴─────────────────┘
附表八（被告壬○○部分）：
┌──┬────────┬─────────────────┐
│編號│    犯罪事實    │       應處罪刑及宣告之從刑       │
├──┼────────┼─────────────────┤
│ 一 │事實欄一（五）（│壬○○販賣第二級毒品，處有期徒刑肆│
│    │１）所示犯罪事實│年貳月。扣案之如附表二編號二所示之│
│    │                │物（不含門號0000000000號SIM 卡壹張│
│    │                │）沒收。未扣案之販賣第二級毒品所得│
│    │                │之財物新臺幣壹萬捌仟伍佰元沒收，如│
│    │                │全部或一部不能沒收時，以其財產抵償│
│    │                │之。                              │
├──┼────────┼─────────────────┤
│ 二 │事實欄一（五）（│壬○○販賣第二級毒品，處有期徒刑肆│
│    │２）所示犯罪事實│年肆月。扣案之如附表二編號二所示之│
│    │                │物（不含門號0000000000號SIM 卡壹張│
│    │                │）沒收。未扣案之販賣第二級毒品所得│
│    │                │之財物新臺幣參萬柒仟元沒收，如全部│
│    │                │或一部不能沒收時，以其財產抵償之。│
├──┼────────┼─────────────────┤
│ 三 │事實欄一（五）（│壬○○販賣第二級毒品，處有期徒刑肆│
│    │３）所示犯罪事實│年肆月。扣案之如附表二編號二所示之│
│    │                │物（不含門號0000000000號SIM 卡壹張│
│    │                │）沒收。未扣案之販賣第二級毒品所得│
│    │                │之財物新臺幣參萬元沒收，如全部或一│
│    │                │部不能沒收時，以其財產抵償之。    │
├──┼────────┼─────────────────┤
│ 四 │事實欄一（六）所│壬○○共同販賣第二級毒品，處有期徒│
│    │示犯罪事實      │刑柒年拾月。扣案之如附表二編號二所│
│    │                │示之物（不含門號0000000000號SIM 卡│
│    │                │壹張）沒收。未扣案之販賣第二級毒品│
│    │                │所得之財物新臺幣壹萬元與丙○○連帶│
│    │                │沒收之，如全部或一部不能沒收時，以│
│    │                │其等財產連帶抵償之。              │
├──┼────────┼─────────────────┤
│ 五 │事實欄一（七）（│壬○○販賣第二級毒品，處有期徒刑柒│
│    │１）所示犯罪事實│年肆月。扣案之如附表二編號二所示之│
│    │                │物（不含門號0000000000號SIM 卡壹張│
│    │                │）沒收。未扣案之販賣第二級毒品所得│
│    │                │之財物新臺幣玖佰元沒收，如全部或一│
│    │                │部不能沒收時，以其財產抵償之。    │
├──┼────────┼─────────────────┤
│ 六 │事實欄一（七）（│壬○○販賣第二級毒品，處有期徒刑柒│
│    │２）所示犯罪事實│年肆月。扣案之如附表二編號二所示之│
│    │                │物（不含門號0000000000號SIM 卡壹張│
│    │                │）沒收。未扣案之販賣第二級毒品所得│
│    │                │之財物新臺幣伍仟元沒收，如全部或一│
│    │                │部不能沒收時，以其財產抵償之。    │
├──┼────────┼─────────────────┤
│ 七 │事實欄一（七）（│壬○○販賣第二級毒品，處有期徒刑柒│
│    │３）所示犯罪事實│年陸月。扣案之如附表二編號二所示之│
│    │                │物（不含門號0000000000號SIM 卡壹張│
│    │                │）沒收。未扣案之販賣第二級毒品所得│
│    │                │之財物新臺幣玖仟元沒收，如全部或一│
│    │                │部不能沒收時，以其財產抵償之。    │
├──┼────────┼─────────────────┤
│ 八 │事實欄一（八）所│壬○○明知為禁藥而轉讓，共肆罪，各│
│    │示犯罪事實      │處有期徒刑伍月。                  │
├──┼────────┼─────────────────┤
│ 九 │事實欄一（九）所│壬○○共同販賣第二級毒品，處有期徒│
│    │示犯罪事實      │刑參年捌月。扣案之BLACKBERRY型行動│
│    │                │電話壹支（不含門號0000000000號SIM │
│    │                │卡壹張）及如附表二編號二所示之物（│
│    │                │不含門號0000000000號SIM 卡壹張），│
│    │                │均沒收。未扣案之販賣第二級毒品所得│
│    │                │之財物新臺幣貳仟柒佰元與丁○○連帶│
│    │                │沒收之，如全部或一部不能沒收時，以│
│    │                │其等財產連帶抵償之。              │
├──┼────────┼─────────────────┤
│ 十 │事實欄一（十）（│壬○○共同販賣第二級毒品，處有期徒│
│    │１）所示犯罪事實│刑柒年拾月。扣案之如附表二編號二所│
│    │                │示之物（不含門號0000000000號SIM 卡│
│    │                │壹張）沒收。未扣案之販賣第二級毒品│
│    │                │所得之財物新臺幣捌仟伍佰元與癸○○│
│    │                │連帶沒收之，如全部或一部不能沒收時│
│    │                │，以其等財產連帶抵償之。          │
├──┼────────┼─────────────────┤
│ 十 │事實欄一（十）（│壬○○共同販賣第二級毒品，處有期徒│
│ 一 │２）所示犯罪事實│刑柒年拾月。扣案之如附表二編號二所│
│    │                │示之物（不含門號0000000000號SIM 卡│
│    │                │壹張）沒收。未扣案之販賣第二級毒品│
│    │                │所得之財物新臺幣捌仟伍佰元與癸○○│
│    │                │連帶沒收之，如全部或一部不能沒收時│
│    │                │，以其等財產連帶抵償之。          │
├──┼────────┼─────────────────┤
│ 十 │事實欄一（十一）│壬○○明知為禁藥而轉讓，處有期徒刑│
│ 二 │所示犯罪事實    │伍月。                            │
└──┴────────┴─────────────────┘
附表九（被告癸○○部分）：
┌──┬────────┬─────────────────┐
│編號│    犯罪事實    │       應處罪刑及宣告之從刑       │
├──┼────────┼─────────────────┤
│ 一 │事實欄一（十）（│癸○○共同販賣第二級毒品，處有期徒│
│    │１）所示犯罪事實│刑參年拾月。扣案之如附表二編號二所│
│    │                │示之物（不含門號0000000000號SIM 卡│
│    │                │壹張）沒收。未扣案之販賣第二級毒品│
│    │                │所得之財物新臺幣捌仟伍佰元與壬○○│
│    │                │連帶沒收之，如全部或一部不能沒收時│
│    │                │，以其等財產連帶抵償之。          │
├──┼────────┼─────────────────┤
│ 二 │事實欄一（十）（│癸○○共同販賣第二級毒品，處有期徒│
│    │２）所示犯罪事實│刑參年拾月。扣案之如附表二編號二所│
│    │                │示之物（不含門號0000000000號SIM 卡│
│    │                │壹張）沒收。未扣案之販賣第二級毒品│
│    │                │所得之財物新臺幣捌仟伍佰元與壬○○│
│    │                │連帶沒收之，如全部或一部不能沒收時│
│    │                │，以其等財產連帶抵償之。          │
└──┴────────┴─────────────────┘
附表十（被告丁○○部分）：
┌──┬────────┬─────────────────┐
│編號│    犯罪事實    │       應處罪刑及宣告之從刑       │
├──┼────────┼─────────────────┤
│ 一 │事實欄一（九）所│丁○○共同販賣第二級毒品，處有期徒│
│    │示犯罪事實      │刑捌年。扣案之BLACKBERRY型行動電話│
│    │                │壹支（不含門號0000000000號SIM卡壹 │
│    │                │張）及如附表二編號二所示之物（不含│
│    │                │門號0000000000號SIM 卡壹張），均沒│
│    │                │收。未扣案之販賣第二級毒品所得之財│
│    │                │物新臺幣貳仟柒佰元與壬○○連帶沒收│
│    │                │之，如全部或一部不能沒收時，以其等│
│    │                │財產連帶抵償之。                  │
├──┼────────┼─────────────────┤
│ 二 │事實欄一（十二）│丁○○明知為禁藥而轉讓，處有期徒刑│
│    │所示犯罪事實    │捌月。                            │
└──┴────────┴─────────────────┘
附表十一（被告丙○○部分）：
┌──┬────────┬─────────────────┐
│編號│    犯罪事實    │       應處罪刑及宣告之從刑       │
├──┼────────┼─────────────────┤
│ 一 │事實欄一（六）所│丙○○共同販賣第二級毒品，處有期徒│
│    │示犯罪事實      │刑貳年貳月。扣案之如附表二編號二所│
│    │                │示之物（不含門號0000000000號SIM 卡│
│    │                │壹張）沒收。未扣案之販賣第二級毒品│
│    │                │所得之財物新臺幣壹萬元與壬○○連帶│
│    │                │沒收之，如全部或一部不能沒收時，以│
│    │                │其等財產連帶抵償之。              │
├──┼────────┼─────────────────┤
│ 二 │事實欄一（十六）│丙○○共同販賣第二級毒品，處有期徒│
│    │（１）所示犯罪事│刑貳年貳月。扣案之如附表五編號三所│
│    │實              │示之物、現金新臺幣捌仟元，均沒收。│
├──┼────────┼─────────────────┤
│ 三 │事實欄一（十六）│丙○○共同販賣第二級毒品，處有期徒│
│    │（２）所示犯罪事│刑貳年貳月。扣案之如附表五編號三所│
│    │實              │示之物、現金新臺幣捌仟元，均沒收。│
├──┼────────┼─────────────────┤
│ 四 │事實欄一（十六）│丙○○共同販賣第二級毒品，處有期徒│
│    │（３）所示犯罪事│刑參年拾月。扣案之如附表五編號三所│
│    │實              │示之物、現金新臺幣貳仟肆佰元，均沒│
│    │                │收。                              │
├──┼────────┼─────────────────┤
│ 五 │事實欄一（十六）│丙○○共同販賣第二級毒品，處有期徒│
│    │（４）所示犯罪事│刑貳年。扣案之如附表五編號三所示之│
│    │實              │物、現金新臺幣肆仟元，均沒收。    │
├──┼────────┼─────────────────┤
│ 六 │事實欄一（十六）│丙○○共同販賣第二級毒品，處有期徒│
│    │（５）所示犯罪事│刑貳年。扣案之如附表五編號三所示之│
│    │實              │物、現金新臺幣肆仟元，均沒收。    │
└──┴────────┴─────────────────┘
附表十二（被告吳培煥部分）：
┌──┬────────┬─────────────────┐
│編號│    犯罪事實    │       應處罪刑及宣告之從刑       │
├──┼────────┼─────────────────┤
│ 一 │事實欄一（十五）│吳培煥共同製造第二級毒品，處有期徒│
│    │所示犯罪事實    │刑伍年。扣案之如附表五編號一、附表│
│    │                │六編號一至七所示之物，均沒收銷燬之│
│    │                │；如附表六編號八至四十四所示之物，│
│    │                │均沒收。                          │
├──┼────────┼─────────────────┤
│ 二 │事實欄一（十六）│吳培煥共同販賣第二級毒品，處有期徒│
│    │（１）所示犯罪事│刑參年拾月。扣案之如附表五編號三所│
│    │實              │示之物、現金新臺幣捌仟元，均沒收。│
├──┼────────┼─────────────────┤
│ 三 │事實欄一（十六）│吳培煥共同販賣第二級毒品，處有期徒│
│    │（２）所示犯罪事│刑參年拾月。扣案之如附表五編號三所│
│    │實              │示之物、現金新臺幣捌仟元，均沒收。│
├──┼────────┼─────────────────┤
│ 四 │事實欄一（十六）│吳培煥共同販賣第二級毒品，處有期徒│
│    │（３）所示犯罪事│刑參年捌月。扣案之如附表五編號三所│
│    │實              │示之物、現金新臺幣貳仟肆佰元，均沒│
│    │                │收。                              │
├──┼────────┼─────────────────┤
│ 五 │事實欄一（十六）│吳培煥共同販賣第二級毒品，處有期徒│
│    │（４）所示犯罪事│刑參年捌月。扣案之如附表五編號三所│
│    │實              │示之物、現金新臺幣肆仟元，均沒收。│
├──┼────────┼─────────────────┤
│ 六 │事實欄一（十六）│吳培煥共同販賣第二級毒品，處有期徒│
│    │（５）所示犯罪事│刑參年捌月。扣案之如附表五編號三所│
│    │實              │示之物、現金新臺幣肆仟元，均沒收。│
└──┴────────┴─────────────────┘

司法院資訊處製作；財團法人民間司法改革基金會備份。
